臺灣高等法院臺中分院刑事判決　　　　99年度上訴字第1107號
上　訴　人　臺灣臺中地方法院檢察署檢察官
上　訴　人
即　被　告　李得良
選任辯護人　張淑琪律師
上　訴　人
即　被　告　石孟弘
選任辯護人　林軍男律師(法律扶助)
上　訴　人
即　被　告　陳琮祺
選任辯護人　廖志堯律師(法律扶助)
上　訴　人
即　被　告　陳千
選任辯護人　林期律師(法律扶助)
上列上訴人因被告等違反毒品危害防制條例案件，不服臺灣臺中
地方法院98年度訴字第3239號，中華民國99年4月12日第一審判
決（起訴案號：臺灣臺中地方法院檢察98年度偵字第18573號）
，提起上訴，本院判決如下：
    主  文
原判決撤銷。
李得良、石孟弘、陳千共同製造第二級毒品，均累犯，李得良
處有期徒刑拾年、石孟弘處有期徒刑柒年陸月、陳千處有期徒
刑柒年，扣案如附表二編號五所示之第二級毒品甲基安非他命共
貳拾包及附表二編號一、三、四、六、十四、十五、附表三編號
十所示之物均沒收銷燬之；扣案如附表一編號一至三、附表二編
號二、七至十三、十六至二一、附表三編號一至九、十一、十二
、附表四編號一至六、附表五編號一至四、附表六編號一至二五
所示之物均沒收之。
陳琮祺共同製造第二級毒品，處有期徒刑陸年拾月，扣案如附表
二編號五所示之第二級毒品甲基安非他命共貳拾包及附表二編號
一、三、四、六、十四、十五、附表三編號十所示之物均沒收銷
燬之；扣案如附表一編號一至三、附表二編號二、七至十三、十
六至二一、附表三編號一至九、十一、十二、附表四編號一至六
、附表五編號一至四、附表六編號一至二五所示之物均沒收之。
    事  實
一、李得良（綽號董仔）前曾於民國八十一年間，因違反麻醉藥
    品管理條例等案件，經法院各判處有期徒刑五年二月、四月
    確定；又於八十一年間，因違反懲治盜匪條例、槍砲彈藥刀
    械管制條例案件，經法院各判處有期徒刑十年、八月確定，
    嗣經合併定應執行刑有期徒刑十五年二月確定，經入監執行
    後，於八十八年八月十九日縮短刑期假釋出監，刑期至九十
    六年一月二十八日縮刑期滿，因未經撤銷假釋而以已執行完
    畢論。石孟弘（綽號石鼓）前曾因違反槍砲彈藥刀械管制條
    例案件，經本院於九十三年一月八日判處有期徒刑一年六月
    確定，又因施用第一級毒品及第二級毒品案件，經臺灣南投
    地方法院於九十一年十一月二十五日各判處有期徒刑七月及
    四月確定，上開各罪經合併定應執行刑為有期徒刑二年二月
    確定；另因施用第一級毒品及第二級毒品等案件，經於九十
    三年八月三十日各判處有期徒刑十月、四月，並定應執行刑
    有期徒刑一年確定，經接續執行後，於九十六年一月十八日
    縮短刑期假釋出監，於九十六年七月十一日縮刑期滿，因未
    經撤銷假釋而以已執行完畢論。陳琮祺（綽號阿撇）前因搶
    奪案件，經臺灣臺中地方法院於九十四年十一月二十三日判
    處有期徒刑一年十月確定，又因搶奪案件，經同院於九十五
    年二月六日判處有期徒刑二年確定，經合併定應執行刑為有
    期徒刑三年九月確定，於九十七年四月三十日縮短刑期假釋
    出監，嗣因假釋期間更犯罪，經撤銷假釋，執行殘刑有期徒
    刑一年又二十五日，於九十九年十二月四日執行完畢（於本
    件未構成累犯）。陳千（綽號仔）前因違反麻醉藥品管
    理條例、肅清煙毒條例等案件，經臺灣高等法院高雄分院於
    八十三年七月十五日判處應執行有期徒刑八年五月確定，又
    於八十四年間，因違反麻醉藥品管理條例、肅清煙毒條例等
    案件，經法院判處應執行有期徒刑三年八月確定，嗣經減刑
    後，應執行有期徒刑六年九月又十五日，經入監執行後，於
    九十四年八月二十六日入監執行殘刑，於九十七年九月十七
    日執行完畢。
二、詎李得良、石孟弘、陳琮祺、陳千均不知悔改，明知甲基
    安非他命為毒品危害防制條例第二條第二項第二款所列管之
    第二級毒品，非經許可，不得製造、持有，竟與張國樑（經
    臺灣臺南地方法院檢察署於九十九年十二月六日，以九十九
    年度偵字第一二三六九、一六六０九號提起公訴）共同基於
    製造第二級毒品甲基安非他命之單一接續犯意聯絡，自九十
    八年五月底某日起，由李得良負責提供資金及監督製程，且
    覓得南投縣國姓鄉○○路一三五號空屋、其承租之臺中縣潭
    子鄉（現已改制為臺中市潭子區，以下因臺中縣市合併而地
    址變更部分，均仍沿用本案案發時即改制前舊址）中山路一
    段十七號四樓之五租屋處及陳琮祺向友人借住之臺中縣潭子
    鄉○○路○段二九七巷二六號十樓等處，供作製造甲基安非
    他命之場所，並以提供生活費用及交通費用為代價，委由有
    製毒技術之陳千自九十八年五月底起，不定期由高雄地區
    北上中部地區負責製造甲基安非他命，再由陳千開列或告
    知製毒所需之器具及材料後，由李得良出資購買或囑由石孟
    弘與陳琮祺前往臺中市○○路與精武路口附近之化工材料行
    購買，石孟弘與陳琮祺則另依李得良指示負責開車接送自高
    雄前來之陳千前往上開製毒場所，並於製毒過程協力完成
    之。渠等上揭謀議既定，即由李得良先陸續向真實姓名年籍
    不詳綽號「小陳」之成年男子，以每公斤新臺幣（下同）十
    六萬元（起訴書誤載為一萬六千元）之價格，購買製造甲基
    安非他命所需之麻黃素一批（起訴書記載為「麻黃」、「
    假麻黃」）等甲基安非他命先驅原料，張國樑亦自九十八
    年六月間起，基於與李得良、石孟弘、陳琮祺、陳千共同
    製造第二級毒品甲基安非他命之犯意，提供其自不詳途逕取
    得之麻黃素供製毒。其等謀議既定，即由李得良指示石孟弘
    夥同陳琮祺分次接送陳千至上開南投縣國姓鄉○○路一三
    五號空屋、臺中縣潭子鄉○○路○段十七號四樓之五租處及
    臺中縣潭子鄉○○路○段二九七巷二六號十樓等處，由陳千
    利用如附表二編號一至四、編號六至二一、附表三、附表
    四編號一至三、編號五及附表六編號一至二二、編號二五所
    示之器具、材料及化學原料等物，將李得良及張國樑提供之
    製造甲基安非他命之先驅原料，經由「鹵化」（即將毒品先
    驅原料與化學原料浸泡攪拌、溶合、還原過濾、中和，待原
    料呈白色黏糊狀再晾乾）、「氫化」（將原料與水溶合，再
    以化學原料混合、過濾製得滷水）等過程，而製成含有甲基
    安非他命成分之液態混合物（俗稱「滷水」或「黑水」），
    石孟弘、陳琮祺並依李得良、陳千指示先後將製得之液態
    甲基安非他命，運往臺中縣潭子鄉○○路○段十七號四樓之
    五租處熬煮，進行第三階段之「純化結晶」（將滷水加熱，
    加入食鹽，再放入冰箱冷藏結晶）過程，並由李得良將煮好
    之液態甲基安非他命三瓶（褐色液體二瓶、綠色液體一瓶，
    即如附表二編號三），放入該處屬於不知情房東所有之冰箱
    冷凍庫，並將裝有液態甲基安非他命五瓶（褐色液體四瓶、
    綠色液體一瓶，即如附表二編號四）放入冰箱之冷藏室內，
    利用冰箱低溫結晶（第三階段之純化），而製造完成甲基安
    非他命液態混合物及甲基安非他命結晶，並將已結晶完成之
    甲基安非他命分裝成二十包（即附表二編號五所示），而共
    同製造第二級毒品甲基安非他命既遂。另自開始著手至分工
    製造第二級毒品之過程中，李得良、石孟弘、陳琮祺、陳千
    均以使用行動電話通話之方式，互相聯絡相關製造第二級
    毒品事宜，其中李得良係使用自己所有（友人所贈）之門號
    0000000000、0000000000、0000
    000000號及非屬其所有之門號0000000000
    、0000000000、0000000000號等行動
    電話，石孟弘則係使用其所有之門號0000000000
    、0000000000號行動電話，陳琮祺則使用非屬於
    其所有之門號0000000000、000000000
    0號行動電話，陳千則使用其所有之門號0000000
    000號及非屬其所有之門號0000000000號行動
    電話。嗣於九十八年七月二十九日中午十二時三十三分許，
    經內政部警政署刑事警察局偵六隊、臺中市警察局刑事警察
    大隊偵三隊、臺中市警察局第四分局員警，在臺中市○區○
    ○路一段八八號「簡愛汽車旅館」查獲李得良，並扣得李得
    良所有如附表一編號一至三所示供與石孟弘、陳琮祺、陳千
    聯絡製造甲基安非他命事宜所用之門號00000000
    00、0000000000、0000000000號行
    動電話各一支（均含SIM卡各一張）；再於同日下午一時十
    分許，在臺中縣潭子鄉○○路○段十七號四樓之五，扣得李
    得良所有如附表二編號一至五所示製造甲基安非他命所得之
    物、附表二編號六至二一所示供製造甲基安非他命所用之物
    （其中編號六、十四、十五所示之工具其上均檢出含有甲基
    安非他命成分，且無從析離）及非屬其所有如附表二編號二
    二所示供製造甲基安非他命所用之冰箱一個；另於同日下午
    四時二十分許，在南投縣國姓鄉○○路一三五號空屋扣得李
    得良所有如附表三所示供製造甲基安非他命所用之物（其中
    編號十所示之工具上檢出含有甲基安非他命成分，且無從析
    離）；另於同日下午一時十分許，在石孟弘臺中縣潭子鄉○
    ○路八十巷三號七樓、八樓居處，扣得李得良所有如附表四
    編號一至三、五所示供製造甲基安非他命所用之物及石孟弘
    所有如附表四編號四、六所示之供與李得良聯繫製毒事宜之
    門號0000000000、0000000000號行動
    電話各一支（各含SIM卡各一張）；復於同日上午十一時許
    ，在臺中市○○路八號「和欣客運公司」前，扣得陳千所
    有如附表五編號一至三所示供製造甲基安非他命所用之物及
    附表五編號四供與李得良聯繫製毒事宜之門號000000
    0000號行動電話一支（含SIM卡一張）。再於同日下午
    二時五分許，在陳琮祺臺中縣潭子鄉○○路○段二九七巷二
    六號十樓借住處，扣得李得良所有如附表六編號一至二五所
    示供製造甲基安非他命所用之物。
三、案經臺中市政府警察局移送臺灣臺中地方法院檢察署檢察官
    偵查起訴。
    理  由
壹、程序方面：
一、刑事訴訟法第一百五十八條之三規定：「證人、鑑定人依法
    應具結而未具結者，其證言或鑑定意見，不得作為證據。」
    所謂「依法應具結而未具結者」，係指檢察官或法官依刑事
    訴訟法第一百七十五條之規定，以證人身分傳喚被告以外之
    人（證人、告發人、告訴人、被害人、共犯或共同被告）到
    庭作證，或雖非以被告身分傳喚到庭，而於訊問調查過程中
    ，轉換為證人身分為調查時，此時其供述之身分為證人，則
    檢察官、法官自應依本法第一百八十六條有關具結之規定，
    命證人供前或供後具結，其陳述始符合第一百五十八條之三
    之規定，而有證據能力。若檢察官或法官非以證人身分傳喚
    而以共犯、共同被告身分傳喚到庭為訊問時，其身分既非證
    人，即與「依法應具結」之要件不合，縱未命其具結，純屬
    檢察官或法官調查證據職權之適法行使，當無違法可言。而
    前揭不論係本案或他案在檢察官面前作成未經具結之陳述筆
    錄，係屬被告以外之人於偵查中向檢察官所為之陳述，本質
    上屬於傳聞證據，基於保障被告在憲法上之基本訴訟權，除
    該被告以外之人死亡、身心障礙致記憶喪失或無法陳述、滯
    留國外或所在不明而無法傳喚或傳喚不到、或到庭後無正當
    理由拒絕陳述等情形外，如已經法院傳喚到庭具結而為陳述
    ，並經被告之反對詰問，前揭非以證人身分而在檢察官面前
    未經具結之陳述筆錄，除顯有不可信之情況者外，得為證據
    ，並應於判決內敘明其符合傳聞證據例外之理由；又前揭非
    以證人之身分在審判中之陳述筆錄，倘該被告以外之人已經
    法院以證人身分傳喚到庭並經具結作證，賦予被告反對詰問
    之機會，或有前揭傳喚不能或詰問不能之情形外，該未經具
    結之陳述筆錄因屬審判上之陳述，自有證據能力；若係在另
    案法官面前作成之陳述筆錄，本質上亦屬傳聞證據，自得依
    本法第一百五十九條之一第一項之規定，認有證據能力。不
    能因陳述人未經具結，即一律適用本法第一百五十八條之三
    之規定，排除其證據能力（參考最高法院九十八年度臺上字
    第一七一０號、七三一七號判決意旨）。又按刑事訴訟法第
    二百四十八條第一項、第二項係規定：「訊問證人、鑑定人
    時，如被告在場者，被告得親自詰問」、「預料證人、鑑定
    人於審判時不能訊問者，應命被告在場。但恐證人、鑑定人
    於被告前不能自由陳述者，不在此限」。依此一規定，檢察
    官於偵查中訊問證人時，除有預料證人、鑑定人於審判時不
    能訊問之例外情形外，檢察官對是否命被告在場，有裁量權
    ，自非必允同案被告間彼此詰問或對質。且按詰問權係指訴
    訟上當事人有在審判庭輪流盤問證人，以求發現真實，辨明
    供述證據真偽之權利，其於現行刑事訴訟制度之設計，以刑
    事訴訟法第一百六十六條以下規定之交互詰問為實踐，屬於
    人證調查證據程序之一環；與證據能力係指符合法律所規定
    之證據適格，而得成為證明犯罪事實存在與否之證據資格，
    性質上並非相同。偵查中檢察官為蒐集被告犯罪證據，訊問
    證人旨在確認被告嫌疑之有無及內容，與審判期日透過當事
    人之攻防，調查證人以認定事實之性質及目的，尚屬有別。
    偵查中訊問證人，法無明文必須傳喚被告使之得以在場，刑
    事訴訟法第二百四十八條第一項前段雖規定：「如被告在場
    者，被告得親自詰問。」，事實上亦難期被告有於偵查中行
    使詰問權之機會。此項未經被告詰問之被告以外之人於偵查
    中向檢察官所為之陳述，依刑事訴訟法第一百五十九條之一
    第二項之規定，原則上屬於法律規定為有證據能力之傳聞證
    據，於例外顯有不可信之情況，始否定其得為證據。是得為
    證據之被告以外之人於偵查中所為之陳述，因其陳述未經被
    告詰問，應認屬於未經合法調查之證據，並非無證據能力，
    而禁止證據之使用。此項詰問權之欠缺，非不得於審判中由
    被告行使以補正，而完足為經合法調查之證據。倘被告於審
    判中捨棄詰問權，或證人客觀上有不能受詰問之情形，自無
    不當剝奪被告詰問權行使之可言（參考最高法院九十六年度
    臺上字第四三六五號判決意旨）。經查：本件被告李得良、
    石孟弘、陳琮祺、陳千在檢察官偵訊時，係經檢察官以被
    告身分傳喚到庭訊問，且被告李得良、石孟弘、陳琮祺、陳
    千於原審審判程序中，已給予其等詰問轉換為證人之共同
    被告李得良、石孟弘、陳琮祺之機會，又被告李得良、石孟
    弘、陳琮祺於本院審判程序中，亦給予其等詰問轉換為證人
    之被告陳千之機會，而完足為合法調查之證據。被告李得
    良、石孟弘、陳琮祺、陳千既業已到場並賦予其他共同被
    告行使詰問權之機會，顯見被告李得良、石孟弘、陳琮祺、
    陳千之詰問權已獲保障，均無不當剝奪被告李得良、石孟
    弘、陳琮祺、陳千詰問權行使之問題，則被告李得良、石
    孟弘、陳琮祺、陳千於偵查中之陳述，縱未於偵查中經其
    他共同被告詰問與對質或具結，不影響被告李得良、石孟弘
    、陳琮祺、陳千於偵查中陳述之證據能力。另李得良、石
    孟弘、陳琮祺、陳千於原審羈押訊問時係均以被告身分接
    受訊問，縱未經具結，亦不影響被告李得良、石孟弘、陳琮
    祺、陳千於法院訊問時陳述之證據能力。
二、被告李得良、石孟弘、陳琮祺、陳千於警詢所為陳述，就
    其他被告言固屬審判外之陳述，而被告以外之人於審判外之
    言詞或書面陳述，除法律有規定者外，不得作為證據，刑事
    訴訟法第一百五十九條定有明文。其立法本旨係以被告以外
    之人於審判外之言詞或書面陳述，屬於傳聞證據，此項證據
    ，當事人無從直接對於原供述者加以詰問，以擔保其真實性
    ，法院亦無從直接接觸證人而審酌其證言之憑信性，違背直
    接審理及言詞審理之原則，除具有必要性及信用性情況之除
    外者外，原則上不認其有容許性，自不具證據能力（參考最
    高法院九十七年度台上字第四八三七號判決意旨）；倘法院
    已經依職權或當事人聲請傳喚證人到庭接受檢辯雙方之交互
    詰問，則法院既已透過直接、言詞審理方式檢驗過該證人之
    前所為證述，當事人之反對詰問權已受到保障得以完全行使
    之情況下，該等審判外證據除有其他法定事由（例如：非基
    於國家公權力正當行使所取得或私人非法取得等，而有害公
    共利益，即以一般證據排除法則為判斷），應認該審判外陳
    述已得透過審判程式之詰問檢驗，而取得作為證據之資格，
    亦即其審判外陳述與審判中陳述相符部分，顯然已經構成具
    備可信之特別情狀，當然有證據資格，其不符部分，作為檢
    視審判中所為供述可信與否之彈劾證據，當無不許之理，最
    高法院九十七年度台上字第四三七０號判決意旨亦採認上開
    說明。本件被告於警詢中之陳述，就其餘被告言固屬審判外
    之陳述，然被告四人俱經法院於審理中傳喚到庭以證人身分
    具結作證，行交互詰問，俱有結文在卷為憑，故其等於警詢
    或偵查之供述，與法院審理中之證詞相符部分，已具備可信
    之特別情狀，自有證據能力。至其等先前於警詢或偵查中之
    陳述與審判中之證述內容如有不符部分，仍容許以之作為彈
    劾其等於法院審理時所為陳述之憑信性，用以爭執其等先後
    不一致陳述之證明力，自均具有證據能力。
三、按有事實足認被告或犯罪嫌疑人有最輕本刑為三年以上有期
    徒刑之罪嫌，並危害國家安全或社會秩序情節重大，而有相
    當理由可信其通訊內容與本案有關，且不能或難以其他方法
    蒐集或調查證據者，得發通訊監察書。前項通訊監察書，偵
    查中由檢察官依司法警察機關聲請或依職權以書面記載第十
    一條之事項，並敘明理由、檢附相關文件，聲請該管法院核
    發，通訊保障及監察法第五條第一項第一款、第二項定有明
    文。本件李得良使用自己所有（友人所贈）之門號0000
    000000號及非屬其所有之門號0000000000
    等行動電話；石孟弘使用其所有之門號000000000
    0號行動電話，陳琮祺使用非屬於其所有之門號00000
    00000號行動電話，陳千使用其所有之門號0000
    000000號行動電話之監聽錄音，係經臺灣臺中地方法
    院核准在案，既有詳載聲監案號、案由、監察電話及對象等
    之臺灣臺中地方法院九十八年聲監字第０００五二二號、九
    十八年聲監續字第０００四三二號、九十八年聲監續字第０
    ００五０六號、九十八年聲監字第０００七六五號、九十八
    年聲監續字第０００五三九號通訊監察書等附卷可參（見九
    十八年度警聲搜字第三三四二號卷第六十一至六十六頁、第
    一三七至一三八頁），自屬依法所為之監聽，尚無不法取證
    情事。又按通訊監察錄音之譯文，僅屬依據監聽錄音結果予
    以翻譯之文字，固具文書證據之外觀，但實際上仍應認監聽
    所得之錄音帶或光碟，始屬調查犯罪所得之證物；刑事訴訟
    法第一百六十五條之一第二項所稱之證物，如其蒐證程式合
    法，並經合法調查，自具證據能力。因此檢察官如提出通訊
    監察錄音之譯文為其證據方法，實乃以其監聽所得之錄音帶
    或光碟，為調查犯罪所得之證物，法院本應依刑事訴訟法第
    一百六十五條之一所列之方法調查，以判斷該錄音帶或光碟
    是否與通訊監察錄音之譯文相符。而監聽錄音製作之譯文，
    雖通常為偵查犯罪機關單方面製作，然若被告或訴訟關係人
    對其真實性並無爭執，經法院於審判期日提示譯文供當事人
    辨認、表示意見並為辯論者，程式自屬適法（參考最高法院
    九十五年度台上字第二九五號、九十四年度台上字第四六六
    五號判決意旨）。查本案卷內之電話監聽及取證程式未見違
    法情事，已如前述；而警方依監聽錄音所製作之監聽譯文，
    經本院提示予公訴人、被告及辯護人後，除被告石孟弘曾一
    度爭執部分其監聽錄音並非其聲音外，其餘被告及辯護人迄
    本院言詞辯論終結前均未爭執證據能力，又經本院於九十九
    年十一月八日當庭播放被告石孟弘爭執部分之錄音，被告石
    孟弘亦確認係其聲音而不再爭執之，依上開說明，本案卷內
    通訊監察譯文均具證據能力。
四、又被告李得良、石孟弘、陳琮祺、陳千與被告之辯護人、
    檢察官迄本院言詞辯論終結前，均未對由臺中市政府警察局
    刑事警察大隊送請內政部警政署刑事警察局所為鑑定之鑑定
    書（見九十八年度偵字第一八五七三號偵查卷一第二一二頁
    至二一六頁）之證據能力有所爭執，且由於司法警察機關調
    查中之案件，或有量大或急迫之情形，為因應實務之現實需
    求，認為當然有鑑定之必要者，基於檢察一體原則，得由該
    管檢察長對於轄區內之案件，以事前概括選任鑑定人或囑託
    鑑定機關（團體）之方式，俾便轄區內之司法警察官、司法
    警察對於調查中之此類案件，得及時送請事前已選任之鑑定
    人或囑託之鑑定機關（團體）實施鑑定，業經法務部九十二
    年九月一日法檢字第0920035083號函釋在案。而臺灣高等法
    院檢察署檢察長概括選任內政部警政署刑事警察局、法務部
    調查局為「毒品之鑑定」機關，有臺灣高等法院檢察署九十
    二年九月九日檢文允字第0921001203號函及臺灣高等法院檢
    察署檢察長概括選任鑑定機關名冊可按。是本件關於毒品之
    鑑定，於偵查之前階段，雖由臺中市警察局刑事警察大隊將
    採集所得之證物，送請內政部警政署刑事警察局鑑定，但內
    政部警政署刑事警察局為臺灣高等法院檢察署檢察長概括選
    任之鑑定機關，則該局所為鑑定結果因此所出具之上開鑑驗
    書及函文，仍屬受檢察官囑託鑑定，則鑑定人依刑事訴訟法
    第二百零六條所出具之上揭鑑定書，屬刑事訴訟法第一百五
    十九條第一項規定中之「法律另有規定」，則依上開規定之
    反面解釋，屬傳聞證據之例外，自有證據能力（參考最高法
    院九十五年度臺上字第六六四八號、九十五年度臺上字第七
    二九七號判決意旨）。
五、再按被告以外之人於審判外之陳述，雖不符刑事訴訟法第一
    百五十九條之一至第一百五十九條之四之規定，而經當事人
    於審判程序同意作為證據，法院審酌該言詞陳述或書面陳述
    作成時之情況，認為適當者，亦得為證據。當事人、代理人
    或辯護人於法院調查證據時，知有第一百五十九條第一項不
    得為證據之情形，而未於言詞辯論終結前聲明異議者，視為
    有前項之同意，刑事訴訟法第一百五十九條之五定有明文。
    核其立法意旨在於傳聞證據未經當事人之反對詰問予以核實
    ，原則上先予排除。惟若當事人已放棄反對詰問權，於審判
    程序中表明同意該等傳聞證據可作為證據；或於言詞辯論終
    結前未聲明異議，基於尊重當事人對傳聞證據之處分權，及
    證據資料愈豐富，愈有助於真實發見之理念，且強化言詞辯
    論主義，使訴訟程序得以順暢進行，上開傳聞證據亦均具有
    證據能力。查：本判決下列所引之卷內其他書證（供述證據
    部分），雖屬傳聞證據，惟查無符合同法第一百五十九條之
    一至之四等前四條之情形，檢察官、被告李得良、石孟弘、
    陳琮祺、陳千及被告辯護人於本院準備程序中均未對該等
    傳聞證據之證據能力表示爭執，於本院審理時亦未就卷內其
    他證據資料之證據能力有所爭執，且迄本院言詞辯論終結前
    ，均未主張有刑事訴訟法第一百五十九條第一項不得為證據
    之情形，是應認已同意卷內證據均得作為證據，且經本院審
    酌上開傳聞證據作成時，較無人情施壓或干擾，亦無不當取
    證之情形，認為以之作為本案之證據亦屬適當，是上揭傳聞
    證據自具有證據能力，合先敘明。
貳、實體方面：
一、訊據上訴人即被告李得良、陳千對於上揭共同製造甲基安
    非他命之犯行均坦承不諱，被告石孟弘、陳琮祺於本院最後
    辯論期日亦表示願就檢察官起訴之事實全部認罪，辯護人則
    均為被告辯稱：扣案之甲基安非他命僅係半成品，被告製造
    行為應僅屬未遂；被告石孟弘、陳琮祺、陳千之辯護人亦
    併辯稱被告李得良始為本案首謀，被告石孟弘、陳琮祺、陳
    千僅附和犯案，然原審就其等判刑刑度卻較被告李得良相
    差無已，應屬過重，是請求酌減云云，經查：
  (一)被告李得良於警詢、偵查時供述：扣案之製造甲基安非他命
    之工具、原料均係伊所有，資金是伊出的，地點是伊找的，
    被告陳千是伊請來負責製造甲基安非他命之人等語，經核
    與被告陳千於警詢、原審及本院審理時供述之情節相符。
    且被告陳千分別於九十八年七月二十六日下午一時二十九
    分許、同年七月二十七日下午四時三十五分許，以門號00
    00000000號行動電話撥打被告李得良所持用門號0
    000000000號行動電話，確有談論毒品製造事宜，
    此有0000000000號行動電話通訊監察譯文在卷可
    考（見九十八年度偵字第一八五七三號偵查卷一第四十九頁
    背面、第五十頁）。再依扣案製毒流程表及材料清單各一張
    所記載之製造方法及內容觀之（見65886號警卷第二八頁、
    一四一頁），應足認扣案如附表二編號一至二一、附表三、
    附表四編號一至三、附表六編號一至二二、二五所示之物，
    應係製造甲基安非他命過程所需之物品及工具無訛，則被告
    李得良、陳千二人上揭於警詢、原審、本院審理時之自白
    ，即屬有據。
  (二)又扣案如附表二編號一至七、十四、十五、附表三編號十、
    十二、附表四編號一、附表六編號七、九、十一、十三、十
    六、二一所示之物，經送內政部警政署刑事警察局鑑驗結果
    ，認：「1、送驗『疑麻黃素粉末三包』（即附表六編號九
    ），經檢視均為淡黃色細晶體，外觀型態均相似，驗前總毛
    重四六四‧四二公克（包裝塑膠袋總重約七‧二六公克）；
    另予以編號W1至W3，隨機抽取編號W2鑑定，淨重二０六‧六
    六公克，取０‧０五公克鑑定用罄，餘二０六‧六一公克；
    檢出四級毒品：毒品先驅原料「麻黃」（Ephedrine）成
    分，純度約九十七％；依據抽測純度值，推估編號W1至W3均
    含麻黃之驗前總純質淨重約四四三‧四四克。2、送驗『P
    dCl2（氯化鈀）一瓶』（即附表六編號十一），經檢視為黑
    褐色粉末；驗前毛重八四‧０一公克（包裝塑膠瓶重一五‧
    四四公克），取０‧二二公克鑑定用罄，餘六八‧三五公克
    ；檢出氯化鈀（PdCl2）成分。3、送驗『安非他命半成品一
    盒』（即附表二編號一），經檢視為黃褐色液體，驗前毛重
    二四五七‧四三克（包裝塑膠盒重二一六‧二五公克），取
    四‧五八公克鑑定用罄，餘二二三六‧六０公克；檢出微量
    二級毒品「甲基安非他命」（Methamphetamine）、四級毒
    品：毒品先驅原料「麻黃」（Ephedrine）等成分。4、送
    驗『分液漏斗一支』（即附表二編號六），經檢視為淡黃色
    液體及土黃色殘渣；驗前毛重三二四七‧八０克（包裝鐵架
    及玻璃分液漏斗重二三九五‧三八公克）；取五‧０四公克
    鑑定用罄，餘八四七‧三八公克；檢出二級毒品「甲基安非
    他命」（Methamphetamine）、四級毒品：毒品先驅原料「
    麻黃」（Ephedrine）等成分；測得甲基安非他命純度約
    四％，驗前純質淨重約三四‧０九公克；測得麻黃純度約
    四％，驗前純質淨重約三四‧０九公克。5、送驗『過濾組
    一組』（即附表二編號七），經檢視為黃色液體；驗前毛重
    四六一‧四七克（包裝塑膠盒及過濾網重二一八‧八一公克
    ）；取六‧一二公克鑑定用罄，餘二三六‧五四公克；檢出
    微量四級毒品：毒品先驅原料「麻黃」（Ephedrine）成
    分。6、送驗『疑似安非他命廢液一瓶』（即附表二編號二
    ），經檢視為黃色液體；驗前毛重八四三‧三二克（包裝塑
    膠杯重一０七‧０三公克）；取七‧四０公克鑑定用罄，餘
    七二八‧八九公克；檢出微量四級毒品：毒品先驅原料「麻
    黃」（Ephedrine）成分。7、送驗『玻璃燒杯一個』（即
    附表二編號十四），經檢視為玻璃杯，底部有白色結晶殘渣
    ，以甲醇溶劑洗滌後，取洗滌液鑑定，檢出二級毒品「甲基
    安非他命」（Methamphetamine）、四級毒品：毒品先驅原
    料「麻黃」（Ephedrine）、「假麻黃」（Pseudoephed
    rine）等成分。8、送驗『錐形瓶一個』（即附表二編號十
    五），經檢視為玻璃燒杯，底部有白色結晶殘渣，以甲醇溶
    劑洗滌後，取洗滌液鑑定，檢出二級毒品「甲基安非他命」
    （Methamphetamine）、四級毒品：毒品先驅原料「麻黃
    」（Ephedrine）、「假麻黃」（Pseudoephedrine）等成
    分。9、送驗『疑似安非他命半成品三瓶』（即附表二編號
    三），另予以編號G1至G3；(1)編號G1：經檢視為褐色液體；
    驗前毛重四四三六‧六七克（包裝塑膠罐重一七二‧０七公
    克）；取一六‧五五公克鑑定用罄，餘四二四八‧０五公克
    ；檢出二級毒品「甲基安非他命」（Methamphetamine）、
    微量四級毒品：毒品先驅原料「麻黃」（Ephedrine）、
    「假麻黃」（Pseudoephedrine）等成分；測得甲基安非
    他命純度約二％，驗前純質淨重約八五‧二九公克。(2)編號
    G2：經檢視為褐色液體；驗前毛重二０二五‧一六克（包裝
    鐵鍋重二五八‧０一公克）；取五‧０四公克鑑定用罄，餘
    一七六二‧一一公克；檢出二級毒品「甲基安非他命」（Me
    thamphetamine）、四級毒品：毒品先驅原料「麻黃」（E
    phedrine）、「假麻黃」（Pseudoephedrine）等成分；
    測得甲基安非他命純度約一五％，驗前純質淨重約二六五‧
    ０七公克；測得（假）麻黃純度約十八％，驗前純質淨重
    約三一八‧０八公克。(3)編號G3：經檢視為綠色液體；驗前
    毛重一九八五‧九七克（包裝塑膠盒重二一六‧二五公克）
    ；取六‧九九公克鑑定用罄，餘一七六二‧七三公克；檢出
    二級毒品「甲基安非他命」（Methamphetamine）、微量四
    級毒品：毒品先驅原料「麻黃」（Ephedrine）、「假麻
    黃」（Pseudoephedrine）等成分；測得甲基安非他命純
    度約二％，驗前純質淨重約三五‧三九公克。10、送驗『疑
    似安非他命半成品五瓶』（即附表二編號四），另予以編號
    H1至H5；(1)編號H1：經檢視為褐色液體；驗前毛重一二八三
    ‧三九公克（包裝玻璃杯重四二八‧０九公克）；取三‧九
    四公克鑑定用罄，餘八五一‧三六公克；檢出二級毒品「甲
    基安非他命」（Methamphetamine）、微量四級毒品：毒品
    先驅原料「麻黃」（Ephedrine）、「假麻黃」（Pseud
    oephedrine）等成分；測得甲基安非他命純度約二五％，驗
    前純質淨重約二一三‧八二公克。(2)編號H2：經檢視為褐色
    液體；驗前毛重一三二七‧七三公克（包裝玻璃杯重四二八
    ‧０九公克）；取三‧九八公克鑑定用罄，餘八九五‧六六
    公克；檢出二級毒品「甲基安非他命」（Methamphetamine
    ）成分；測得純度約三五％，驗前純質淨重約三一四‧八七
    公克。(3)編號H3：經檢視為褐色液體；驗前毛重一四九二‧
    二九公克（包裝塑膠盒重九五‧七九公克）；取五‧八六公
    克鑑定用罄，餘一三九０‧六四公克；檢出二級毒品「甲基
    安非他命」（Methamphetamine）、四級毒品：毒品先驅原
    料「麻黃」（Ephedrine）、「假麻黃」（Pseudoephed
    rine）等成分；測得甲基安非他命純度約一七％，驗前純質
    淨重約二三七‧四０公克；測得（假）麻黃純度約一五％
    ，驗前純質淨重約二０九‧四七公克。(4)編號H4：經檢視為
    褐色液體；驗前毛重四三０‧三八公克（包裝玻璃杯重一一
    三‧五六公克）；取五‧六九公克鑑定用罄，餘三一一‧一
    三公克；檢出二級毒品「甲基安非他命」（Methamphetamin
    e）、微量四級毒品：毒品先驅原料「麻黃」（Ephedrine
    ）、「假麻黃」（Pseudoephedrine）等成分；測得甲基
    安非他命純度約五％，驗前純質淨重約一五‧八四公克。(5)
    編號H5：經檢視為綠色液體；驗前毛重一九一‧二八公克（
    包裝玻璃杯重八七‧０二公克）；取四‧六九公克鑑定用罄
    ，餘九九‧五七公克；檢出二級毒品「甲基安非他命」（Me
    thamphetamine）、微量四級毒品：毒品先驅原料「麻黃
    」（Ephedrine）、「假麻黃」（Pseudoephedrine）等成
    分；測得甲基安非他命純度約二％，驗前純質淨重約二‧０
    八公克。11、送驗『疑似安非他命成品二十包』（即附表二
    編號五），經檢視均為淡黃色晶體，外觀型態均相似，驗前
    總毛重七二九‧一八公克（包裝塑膠袋總重約三三‧一五公
    克），另予以編號I1至I20，隨機抽取編號I11鑑定，淨重三
    六‧七０公克，取０‧一一公克鑑定用罄，餘三六‧五九公
    克；檢出二級毒品「甲基安非他命」（Methamphetamine）
    成分；純度約九五％；依據抽測純度值，推估編號I1至I20
    均含甲基安非他命之驗前總純質淨重約六六一‧二二公克。
    12、送驗『濾網三個』（即附表三編號十），經檢視為濾網
    三支，均未發現明顯晶體殘渣，以甲醇溶劑洗滌後，取洗滌
    液鑑定；檢出二級毒品「甲基安非他命」（Methamphetamin
    e）成分。13、送驗『不明液體一桶』（即附表三編號十二
    ），經檢視為淡黃色黏稠狀液體；驗前毛重二一四八五‧０
    ０克（包裝塑膠桶重約一四００‧００公克）；取四‧六六
    公克鑑定用罄，餘二００八０‧三四公克；未檢出二級毒品
    「甲基安非他命」（Methamphetamine）、四級毒品：毒品
    先驅原料「麻黃」（Ephedrine）等成分。14、送驗『白
    色粉末三包』（即附表四編號一），經檢視均為白色粉末；
    驗前總毛重一０八三‧二一克（包裝塑膠袋總重約二二‧二
    六公克）；共取０‧五五公克鑑定用罄，總餘一０六０‧四
    ０公克；均檢出微量四級毒品：毒品先驅原料「去甲麻黃
    （新麻黃）」（Phenylpropanolamine、Norephedrine ）
    成分。15、送驗『不明白色粉末一盒』（即附表六編號七）
    ，經檢視為白色粉末；驗前毛重五０二‧五九克（包裝塑膠
    盒重八０‧六五公克）；取０‧一五公克鑑定用罄，餘四二
    一‧七九公克；檢出BaSO4（硫酸鋇）成分。16、送驗『不
    明粉末四包』（即附表六編號十三及編號二十七），另予以
    編號P1至P4；(1)編號P1、P2：經檢視均為白色細晶體；驗前
    總毛重一一九‧一三克（包裝塑膠袋總重約二‧四０公克）
    ；共取０‧一三公克鑑定用罄，總餘一一六‧六０公克；均
    檢出「Terephthalaldehyde」（對苯二甲醛）成分。(2)編號
    P3：經檢視為白色粉末；驗前毛重二‧二五公克（包裝塑膠
    盒重０‧四０公克）；取０‧一一公克鑑定用罄，餘一‧七
    四公克；檢出「Glucose」（葡萄糖）成分。(3)編號P4：經
    檢視為白色粉末；驗前毛重二五‧四七克（包裝塑膠盒重一
    ‧八八公克）；取０‧０九公克鑑定用罄，餘二三‧五０公
    克；檢出「Chloro(pseudo)ephedrine」「氯（假）麻黃
    」成分，係合成甲基安非他命過程中之中間產物。17、送驗
    「鋼瓶一瓶」（即附表六編號十六），經檢視為鋼瓶一瓶，
    瓶內有液體殘留，以甲醇溶劑洗滌後，取洗滌液鑑定；未檢
    出二級毒品「甲基安非他命」（Methampheamine）、四級毒
    品：毒品先驅原料「麻黃」（Ephedrine）等成分。18、
    送驗『玻璃瓶一瓶』（即附表六編號二一），經檢視為玻璃
    瓶，底部有白色結晶殘渣，以甲醇溶劑洗滌後，取洗滌液鑑
    定；檢出「Chloro(pseudo)ephedrine」「氯（假）麻黃
    」成分，係合成甲基安非他命過程中之中間產物。」等語，
    此有內政部警政署刑事警察局九十八年八月二十六日刑鑑字
    第０九八０一一０八五四號鑑定書（見九十八年度偵字第一
    八五七三號偵查卷一第二一二頁）、九十八年八月二十六日
    刑鑑字第０九八０一０八五五七號鑑定書（見九十八年度偵
    字第一八五七三號偵查卷一第二一三至二一六頁）在卷可稽
    。顯見查獲如附表二編號五所示甲基安非他命結晶二十包及
    附表二編號一、三、四所示之液體，經送內政部警政署刑事
    警察局鑑驗結果，均含有甲基安非他命之成分無誤，而如附
    表二編號十四之玻璃燒杯一個及編號十五之錐形瓶一個，均
    驗出甲基安非他命白色結晶殘渣，足認被告李得良、陳千
    二人基於製造第二級毒品之犯意，而利用上述工具、材料著
    手於製造第二級毒品之行為，並於為警察查獲前已成功製造
    出含有第二級毒品甲基安非他命成分之物質甚明。
  (三)被告石孟弘、陳琮祺固曾辯稱其等並不知道被告李得良、陳
    千在製造甲基安非他命，亦未參與製造甲基安非他命云云
    ，被告李得良亦於原審審理時附和證稱：被告石孟弘、陳琮
    祺均不知其在製造甲基安非他命，製造過程均是其一人處理
    云云。惟被告石孟弘、陳琮祺於本院最後言詞辯論期日已表
    示願全部認罪，且被告石孟弘、陳琮祺二人確實知悉被告李
    得良、陳千在共同製造甲基安非他命，另被告石孟弘亦皆
    依被告李得良指示代為購買製造甲基安非他命之化學原料及
    工具，並由被告石孟弘、陳琮祺負責接送被告陳千往返上
    揭各製毒場所從事製造甲基安非他命事宜等情，業據：
  被告石孟弘於九十八年七月三十日警詢時供述：「（問：你
    是否曾購買製造安非他命之化學原料？何種原料？於何時、
    地購買？共前往購買幾次？受何人指示？）今年五月份〈詳
    細日期已忘記〉左右，我受李得良指示陸陸續續在臺中市○
    ○路與精武路口〈不知名之化工材料行〉買過鹽酸、硫酸、
    硫酸鋇、溫度計、玻璃球及其他化學原料〈原料名稱已忘記
    〉，陸續前往該材料行購買化學原料約二、三次。」、「（
    問：你是否知道李得良欲製造安非他命須上述原料而指示你
    前住購買？）我曾在南投縣國姓鄉路旁無人處看過李得良拿
    化學原料在攪拌，當時有產生煙霧，但我不確定他在做什麼
    。」、「（問：李得良製造安非他命資金來源？與何人合夥
    ？如何拆帳？）資料來源我不清楚，李得良拿錢出來叫我幫
    他買化學原料的，我有看過陳千在南投縣國姓鄉路旁拿原
    料在試驗…」、「（問：你為何要替李得良購買原料？）以
    前我曾缺錢，李得良拿他的手錶去典當借我，我欠他人情，
    所以他叫我去做什麼我都會聽他的且不太過問。」等語（見
    臺中市警察局中市警刑字第０九八００六五八八六號警卷第
    六八至七十頁）；於偵查中供述：「（問：該製毒集團有誰
    ？）李得良、『葉大』、『阿撇』及我。就是九十八年七月
    二十九日被抓的人。」、「李得良是我老闆，九十八年七月
    時，『葉大』如果從高雄來，都叫我去載他，使用我的車六
    四七０－ＸＹ黑色ＴＯＹＯＴＡ車子到朝馬接他，叫我載他
    去哪我就載他去哪，抵達目的地我就離開。」、「『葉大』
    是安非他命製毒師傅。」、「我不知道『阿撇』擔任何角色
    。李得良叫我幹嘛我就做。」、「（問：工廠在哪邊查獲的
    ？）臺中縣潭子鄉○○路○段二九七巷二十六號十樓，是綽
    號『小明』租的，他是『阿撇』他大哥。」、「（問：你是
    說臺中縣潭子鄉○○路○段二九七巷二十六號十樓是工廠？
    ）李得良叫我把『葉仔』載去那邊二至三次，因為李得良不
    讓我知道幹嘛，我只把人載到那邊就離開了。」、「（問：
    你是否有載運過本案所扣製毒工具？）是我載的，但是本案
    有很多被扣，我沒有辦法一一確定，…九十八年七月二十八
    日，李得良叫我載『葉大』，他有拿一個紅色的鋼瓶，大約
    跟滅火器一樣大，他要離開時，放我車上，我打給他他沒接
    ，我後來改打給『啊良』，不然就叫我先收好。本月我去過
    臺中縣潭子鄉○○路○段二九七巷二十六號十樓載了一些化
    學藥品，載去南投縣國姓鄉那邊放，那邊是一間空屋，我曾
    經跟『阿撇』過去。」、「（問：你為何要幫助李得良載運
    化學藥品跟接送『葉大』？）因為我欠他一筆錢跟一份人情
    ，我需要一筆三十幾萬的錢繳安非他命易科罰金的罰款，我
    跟他借，他馬上把錶拿出來給我典當籌錢，所以我欠他這份
    人情。他也沒跟我表明要還錢。」、「（問：你如何知道『
    葉大』是師傅？）這次抓到我才確定，之前我都有看到他在
    弄化學藥品。我載他到國姓的時候，我在車上，我有看到他
    在那邊的路邊，將化學藥品倒來倒去，還有冒煙。」（見九
    十八年度偵字第一八五七三號偵查卷一第一八四至一八六頁
    ）、「我曾經幫『啊良』買過溫度計、玻璃球、酒精、鹽、
    硫酸、鹽酸、硫酸鋇、活性碳；工具不是我買的。」、「（
    問：買這些東西是不是要製毒用？）我看『葉仔』跟『阿撇
    』在國姓路邊試，那藥味很臭很臭，我不知道是不是製毒。
    」、「（問：你曾去國姓路一三五號搬過什麼東西來潭子？
    ）我曾經載『阿撇』去國姓一間空屋，搬化學藥品，搬好幾
    箱，也曾經搬到十樓去，也曾經搬到國姓路邊，也曾經搬到
    鹿谷，搬到國姓路邊給『葉仔』跟『阿撇』在路邊弄。」（
    見九十八年度偵字第一八五七三號偵查卷一第二十二至二十
    四頁）、「…因為我看過陳千在國姓山上路邊在混合化學
    原料，所以才認為他們應該在做毒品，才會問李得良。」、
    「李得良叫我負責接送陳千，有時也有叫我去十樓搬一罐
    一罐的藥品出來，也載過氫氣瓶，搬到國姓的山上，這些是
    跟陳琮祺一起做的，這件事李得良有跟陳千講說我跟陳琮
    祺只是幫忙的，沒有我們的份。」、「（問：製造出幾次黑
    水？）我只看過一次黑水。」等語（見九十八年度偵字第一
    八五七三號偵查卷一第二００、二０一頁）。並於原審法院
    訊問時供述：「我知道『葉大』即陳千與『阿撇』即陳琮
    祺用藥份加水就乾了，很臭。他們在國姓鄉○○○路邊製造
    。」、「（問：你是否曾經去國姓鄉『葉大』製造藥品的地
    方載藥品及器具？）是的。」等語（見原審法院九十八年度
    聲羈字第八六一號卷九十八年七月三十日訊問筆錄）。
  被告陳琮祺於警詢時供述：「我有開車載綽號『夾子』  （
    按：應為『葉仔』）之男子至我住所居住。」、「我不知道
    陳千聯絡電話。都是由李得良及石孟弘與他連絡，叫我陪
    同過去載陳千。」、「（問：你如何得知該批查扣物是製
    造安非他命材料及器具？）我知道，因為我知道李得良及陳
    千有在製造安非他命意圖販賣。」、「（問：你如何得知
    李得良及陳千有在製造安非他命？）因為我之前有聽李得
    良說過想要做安非他命，而且我又看見他買一些化學藥品。
    」、「（問：你於本案有關安非他命製造工廠部分，擔任何
    工作？如何分工？）沒有工廠，我開車載陳千至南投縣鹿
    谷鄉一家茶行內，後來沒有在那邊製造安非他命，國姓鄉那
    邊只是在放化學藥劑，就是警方查扣的那些。」等語（見臺
    中市警察局中市警刑字第０九八００六五八八六號警卷第一
    七三、一七六、一七七頁）；於檢察官偵查時供述：「（問
    ：你曾經在何時跟『葉仔』在國姓的路邊做化學藥品？）我
    跟他們做過。」、「（問：你是不是都會跟『石鼓』去接送
    『葉仔』？）他如果有打電話來，而我沒有事，我就會陪他
    去。」、「我有載『葉仔』出去，去南投山上的樣子，放被
    查扣的那箱東西，放在那邊做什麼我不知道，我只是開車而
    已。」、「（問：安非他命是不是由『葉仔』製造？）聽李
    得良講是這樣。」、「（問：『葉仔』跟李得良先後製造多
    少結晶成品跟黑水半成品？）我不曉得，他們只是在我那邊
    放一些瓶瓶罐罐的東西。」等語（見九十八年度偵字第一八
    五七三號偵查卷一第二十六至二十九頁）。於原審法院訊問
    時供述：「（問：知道跟李得良、陳千在製造安非他命？
    ）知道，『啊良』即李得良他告訴我說他想要製造『糖仔』
    〈安非他命〉。」、「（問：石孟弘常常去載『葉仔』去你
    那裡？）是的，但不是常常，他載『葉仔』去我那裡過夜。
    」、「（問：有無與石孟弘一起到國姓鄉某處載東西去？）
    我幫石孟弘開車，『葉仔』搬運的，石孟弘身體不好。石孟
    弘也有一起去。」、等語（見原審法院九十八年度聲羈字第
    八六一號卷九十八年七月三十日訊問筆錄）。
  又被告李得良於警詢時亦供述：「（問：石孟弘是否為你所
    述替你幫忙搭載製毒師傅陳千及幫忙運送製毒器具之人？
    ）是他無誤。」、「是我教唆石孟弘幫忙搭載製毒師傅陳千
    及幫忙運送製毒器具的。」、「石孟弘與我是朋友關係，
    無仇恨。」、「（問：石孟弘為何替你幫忙搭載製毒師傅陳
    千及幫忙運送製毒器具？有無代價？）是我麻煩他幫我載
    運的，沒有代價。」、「石孟弘幫我搭載製毒師傅陳千及
    幫忙運送製毒器具共五、六次。」、「石孟弘曾幫我搭載製
    毒師傅陳千及製毒器具到我臺中縣潭子鄉○○路○段十七
    號四樓之五住處及南投縣國姓鄉○○路一三五號。」、「（
    問：你今（九十八）年五月間有無教唆石孟弘前往臺中市○
    ○路、精武路口購買鹽酸、硫酸及硫酸鋇等化學原料？）好
    像有這件事。」、「我教唆石孟弘購買鹽酸、硫酸及硫酸鋇
    等化學原料，沒有告知做何用途。」、「…陳琮祺都是跟石
    孟弘一起載製毒師傅陳千去我臺中縣潭子鄉○○路○段十
    七號四樓之五住處及南投縣國姓鄉○○路一三五號，亦曾一
    起幫忙搬運製毒器具。」、「他（指陳琮祺）都是跟石孟弘
    一起來的，沒有代價。」、「（問：你們製造安非他命毒品
    的工作分工為何？）都是製毒師傅陳千跟我說需要何種原
    料及器具，我就會去購買回來，石孟弘有時會幫我搭載陳千
    跟製毒器具，陳琮祺有時會跟石孟弘一起搭載陳千跟製
    毒器具。」、「（問：製造安非他命毒品的原料為何？）麻
    黃素及一些副料，副料就是警察查扣的化學藥劑。」、「是
    我提議製造安非他命毒品，為了賺錢。」、「我尚未販賣安
    非他命毒品予他人。」、「（問：警方於臺中縣潭子鄉○○
    路○段十七號四樓之五查扣之安非他命成品、半成品及相關
    製毒器具、材料是何時？由何人？從何處搬運至你的租屋處
    的？其用意為何？）時間我忘記了，我、陳千、石孟弘及
    陳琮祺都有搬運過，是從南投縣國姓鄉○○路一三五號搬至
    我現住處的，目的是將安非他命半成品放在該處結晶。」等
    語（見臺中市警察局中市警刑字第０九八００六五八八六號
    警卷第十六至二十二頁）；警詢中又供述：「（問：你是否
    叫石孟弘及陳琮祺去購買製造安非他命的原料、配料或工具
    ？）我有叫石孟弘去購買鹽酸、溫度計、濾紙。」、「（問
    ：石孟弘及陳琮祺為何要幫你去購買製造安非他命的工具及
    配料跟載陳千？是否有報酬？）因為石孟弘欠我大約三十
    幾萬元，所以我才會叫石孟弘購買製造安非他命的工具及配
    料跟載陳千，並沒有任何報酬，頂多就是我拿油錢補貼石
    孟弘，…我不知道如何製造，都是陳千在製造，製造的過
    程要問陳千，如果有欠缺配料及工具，陳千會叫我去購
    買，有時候我在忙則會叫石孟弘去購買，陳千弄完後會交
    給我安非他命的半成品，然後我就會拿去放在冰箱結晶。」
    等語（見臺中市警察局中市警刑字第０九八００六五八八六
    號警卷第二十四頁背面至二十五頁）；於原審法院審理時具
    結證述；「（問：這些原料還有製造毒品的工具，在上開地
    點被查獲的工具都是誰載運到這些地點？）有些是我載的，
    有時候我忙的時候我有請被告石孟弘幫我載。」、「（問：
    你之前在九十八年七月三十日時，你講說你還有被告石孟弘
    、被告陳琮祺、被告陳千都有搬運過？）是的，我叫他們
    搬運的時候我都是用箱子裝起來的。」等語。
  被告陳千於警詢時供述：「起先是因為購買安非他命，才
    去跟李得良認識，然後跟他講說他們之前做壞掉了東西讓我
    看看，因為我略懂一點，他就拿之前他們做過的東西，黑水
    、白黃色油，我有用鋁箔紙燒白色的油，但是味道很難聞，
    李得良跟石孟弘及一名綽號『博士』的人跟我說那是他們之
    前做壞掉的安非他命半成品，…李得良跟石孟弘就問我會不
    會處理，我硬著頭皮跟他說我處理看看，…他們有帶我過去
    看，那裡有氫氣桶、Ｖ型漏斗、搖台及一些化學原料、黑水
    等，李得良、石孟弘、陳琮祺等三人就叫我過去幫他處理，
    就是幫他們看能不在（『能』之誤）幫他們處理出安非他命
    成品，…第二次去鹿谷，我就跟李得良或石孟弘說留下來的
    東西，不然就放點鹽煮一煮後放冰箱看可不可以，不知道是
    李得良或石孟弘跟我說要我拿到十樓（臺中縣潭子鄉○○路
    ○段二九七巷二十六號十樓）灌氫氣後用搖台搖一搖再拿過
    去鹿谷煮，因為怕在十樓煮會有味道，結果鹿谷那邊沒有瓦
    斯了，就拿到十樓煮，但是因為味道太臭，有人去報案，我
    們就把東西放在冰箱，結果就壞掉了，我跟李得良說那是之
    前他們用壞掉的，不關我的事，我就叫他們把東西丟掉，後
    來李得良可能把東西留下來了，後來我又回到高雄，李得良
    又打電話叫我回來幫他問丙酮、乙醚、ＴＣ（強酸）、醋酸
    鈉等，他有拿一張紙寫給我要幫他問價格，我有幫他問，後
    來我有拿價目表給李得良看…。」、「第一次、第二次製造
    安非他命過程中，我依據我寫的製作流程從第一項開始製作
    ，到灌氫氣搖的時候，可能是沒有反應，就壞掉了，我依據
    我紀錄的流程表全部都有做，材料及器材都是他們買的。」
    、「（問：李得良是否會製造安非他命？你如何得知？）他
    應該懂一點，因為他們之前有製作過。」、「（問：你見過
    李得良於製造安非他命過程中，參與何部分工作？）他有活
    性碳濾漏斗，煮化學原料就是煮黑水。」、「（問：石孟弘
    是否會製造安非他命？）他大多在旁邊看我跟李得良或陳琮
    祺在製造安非他命。」、「（問：你見過陳琮祺於製造安非
    他命過程中，參與何部分工作？）從頭到尾都有參與製作，
    從用氯仿泡麻黃素開始就參與，他還問我這樣子做對嗎。」
    、「（問：李得良、石孟弘、陳琮祺等三人，是否知道你在
    製作安非他命？）他們都知道。」、「（問：你與李得良、
    石孟弘、陳琮祺等三人，於製作安非他命過程中，期間之化
    學原料、器材、場地等資源，分別是由何人供應、購買或承
    租？）全部都是李得良出資，由我們四個人分別購買，場地
    我不知道，都是他們載我去的。」等語（見臺中市警察局中
    市警刑字第０九八００六五八八六號警卷第一三七背面至一
    四０頁、九十八年度偵字第一八五七三號偵查卷一第一五九
    頁背面至第一六二頁）。
  經核被告李得良、石孟弘、陳琮祺、陳千上揭所述本件由
    被告李得良主導之製造甲基安非他命等過程，渠等所述之分
    工之主要情節一致，再參以被告石孟弘、陳琮祺於原審審理
    時均供述：與被告李得良、陳千均沒有怨隙或其他糾紛等
    語，另被告李得良、石孟弘、陳千亦均於原審審理時證述
    ：渠等於警詢、偵查中所為之陳述，均係出於自由意志，訊
    問者對渠等均無以強暴、脅迫或不法之行為之，所述均都實
    在等語，衡情，被告李得良、陳千當無故意設詞誣陷被告
    石孟弘、陳琮祺二人之理，是被告李得良、陳千上揭所述
    應屬可採。而被告石孟弘、陳琮祺於警詢、偵查中既均坦承
    知悉被告李得良、陳千在製造甲基安非他命，並見聞被告
    李得良、陳千二人製造甲基安非他命之過程，且參與搬運
    製造甲基安非他命之化學原料及器材等工具，又接送被告陳
    千至上揭各製毒場所，又佐以下列通訊監察譯文(詳后)，
    可知被告石孟弘、陳琮祺於被告陳千、李得良製毒過程亦
    係參與而協力完成之，顯見被告石孟弘前辯稱不知被告李得
    良、陳千二人在製造甲基安非他命一節，應屬不實。被告
    石孟弘、陳琮祺於本院認罪符合真實，則被告李得良事後於
    原審審理時證稱：被告石孟弘、陳琮祺並不知道伊在製造第
    二級毒品云云，係為迴護被告石孟弘、陳琮祺之詞，洵不足
    採。至被告陳琮祺雖曾於原審法院審理時辯稱：其於警詢時
    曾遭警方人員毆打臉部，故所述不實云云，惟被告陳琮祺自
    檢察官偵查、原審羈押訊問時及準備程序中均未曾提出上揭
    抗辯，此觀各該次筆錄甚明，若其於警詢之自白係遭警方人
    員以強暴之方式取得而非出於自由之意志為之，衡情，其當
    於隨後之偵、審程序及時提出上揭抗辯，方與常情相符，況
    被告李得良、石孟弘、陳千等人於警詢所述之情節亦與被
    告陳琮祺於警詢之陳述相符，業如前述，則被告陳琮祺此部
    分所辯，即不足採信，況本案除被告陳琮祺之警詢自白外，
    又有其餘被告之證述及監聽錄音、譯文等眾多明確資料可憑
    ，被告陳琮祺於本院又表示願全部認罪，是縱不以被告陳琮
    祺警詢自白作為本案事證，本院認定被告等共同製造第二級
    毒品之事實亦無絲毫差異，併予敘明。
  (四)又證人即同案被告李得良上揭所使用門號00000000
    00、0000000000、、0000000000、
    0000000000號電話均與被告石孟弘所使用之門號
    0000000000、0000000000號行動電話
    、被告陳琮祺所使用門號0000000000號行動電話
    、被告陳千所使用之門號0000000000號行動電
    話，於上揭期間內均有如下之通話紀錄：
  被告李得良與被告石孟弘電話通聯情形如下：(1)九十八年五
    月二十日晚上八時四十四分許，被告李得良以門號0000
    000000號行動電話撥打被告石孟弘所持用門號000
    0000000號行動電話，通話內容：「A（指被告石孟
    弘）：喂。B（指被告李得良）：睡醒了喔。A：嗯。B：你
    們那邊怎麼處理？A：沒有，他說他自己用就好。B：喔，好
    啦。A：他說他這一批要提過去了，不過沒有做過。B：嗯。
    A：我現在要過去他那邊。B：喔，好啦。A：過去那邊在打
    給你。B：好啦。」；(2)九十八年五月二十二日下午四時七
    分許，被告李得良以門號0000000000號行動電話
    撥打被告石孟弘所持用門號0000000000號行動電
    話，通話內容：「B（指被告李得良）：你說要浸的浸了嗎
    ？A（指被告石孟弘）：怎樣？B：你浸了嗎？你不是明天要
    上去？還是晚上？A：怎麼樣？B：你不是要浸，我現在搬過
    去給你浸。A：什麼？B：那個要浸6小時的啊。A：那我會處
    理啦。B：喔，好啦。A：怎麼了？B：沒有啦，那我不是買
    一罐，沒事啦。A：我會那個啦，不過現在就沒有啊，我哪
    有辦法。B：好啦。A：我也在等啊，我也很要緊耶。B：好
    啦。A：我在等他啊。B：好，沒事了。A：嗯，你在哪？B：
    我在家。A：好啦。B：好。」；(3)九十八年六月四日下午三
    時五十七分許，被告石孟弘以門號0000000000號
    行動電話撥打被告李得良所持用門號0000000000
    號行動電話，通話內容：「A（指被告石孟弘）：我現在過
    來啊凱這邊，在看那個啦。B（指被告李得良）：嗯。A：看
    昨晚那個。B：我打你電話怎麼沒接？A：我沒聽到吧。B：
    喔。A：現在要拿藥浸啦。B：好啊，你看怎樣打給我。A：
    嗯。B：我先去小明那邊，等一下看我要過去還是怎樣啊。A
    ：好啊，看完我馬上打給你。B：好。」；(4)九十八年六月
    四日下午四時三十九分許，被告石孟弘以門號000000
    0000號行動電話撥打被告李得良所持用門號00000
    00000號行動電話，通話內容：「B（指被告李得良）
    ：怎樣？A（指被告石孟弘）：他們說東西買好要過去你那
    邊啦。B：我已經下來了。A：是喔。B：對啊，那現在你們
    要去哪？A：要去大里那邊買。B：去大里買。A：嗯，要漂
    啊。B：喔，那要過去逸凱那邊喔。A：沒關係啊，他現在用
    那個味道很重。B：嗯，要用喔。A：沒有，今天不會用，今
    天下雨。B：是喔。A：嗯，等你過來我們當面在說。B：好
    。」；(5)九十八年六月十五日下午四時四十三分許，被告李
    得良以門號0000000000號行動電話撥打被告石孟
    弘所持用門號0000000000號行動電話，通話內容
    ：「A（指被告石孟弘）：那個粉不夠啦，我是想說看你那
    邊有沒有，不過我已經去買了，沒有事情啦。B（指被告李
    得良）：我過去逸凱那邊等你還是怎樣？A：我在阿撇這邊
    用耶。B：是喔，還是我過去。A：好啊，沒關係啊，現在在
    那邊用啊。」；(6)九十八年六月十六日下午一時十四分許，
    被告石孟弘以門號0000000000號行動電話撥打被
    告李得良所持用門號0000000000號行動電話，通
    話內容：「A（指被告石孟弘）：你有過去阿撇那邊看嗎？B
    （指被告李得良）：沒有，我回到家裡了，你有跟他們去嗎
    ？A：我有去看啊。B：那怎樣？A：還沒去載啦，現在才要
    過去載而已。B：可以嗎？A：有起來啦。B：有喔。A：不過
    我要叫他來看啊，看看可不可以啊。B：我等一下過去好了
    。A：好。」；(7)九十八年六月二十二日上午一時十三分許
    ，被告李得良以門號0000000000號行動電話撥打
    被告石孟弘所持用門號0000000000號行動電話，
    通話內容：「B（指被告李得良）：他那個鹽那邊有嗎？A（
    指被告石孟弘）：有啊。B：買普通的鹽喔。A：對啊。B：
    嗯。A：那個7-11就有了。B：說要買什麼的？A：你去說要
    買鹽就好，他會跟你說。B：好。」；(8)九十八年七月七日
    上午一時十五分許，被告李得良以門號000000000
    0號行動電話撥打被告石孟弘所持用門號00000000
    00號行動電話，通話內容：「B（指被告李得良）：那個
    硬的，要是有就儘量催。A（指被告石孟弘）：我知道。B：
    催一些，我這邊不夠了。A：好，我有在催了。B：下禮拜要
    做到好啦。A：好。」；(9)九十八年七月七日上午二時十八
    分許，被告石孟弘以門號0000000000號行動電話
    撥打被告李得良所持用門號0000000000號行動電
    話，通話內容：「A（指被告石孟弘）：董仔，是這一包龍
    眼粉嗎？B（指被告李得良）：嗯，那不是喔。A：嗯，那個
    味道用那個太香了。B：嗯，我知道啊。A：你等一下喔。C
    （指綽號『堯仔』之人）：我沒有聞過這種味道。B：那不
    是確定喔。C：我是沒有聞過啦。B：嗯。C：有夠難聞的，
    頭都快爆炸了。B：是喔，是嗎？C：你有過來再說好了。B
    ：沒關係，我要再晚一點，我還要等一個你知道嗎？C：好
    啦。B：我來要等一個拿過來。C：好」；(10)九十八年七月十
    八日上午七時十八分許，被告石孟弘以門號0000000
    000號行動電話撥打被告李得良所持用門號000000
    0000號行動電話，通話內容：「B（指被告李得良）：
    你起來的時候打給我，你去山上一下好嗎？A（指被告石孟
    弘）：好。B：在彭仔那邊，拿那個分離的漏斗，拿分離的
    下來。A：好，我現在過去啊。B：現在，你要約阿撇過去喔
    。A：對啊。B：好啊，那你順便過來跟我拿票，順便拿去還
    他啊。A：好。B：我在檳榔攤這邊。A：好。」；九十八
    年七月十九日上午八時十一分許，被告李得良以門號000
    0000000號行動電話撥打被告石孟弘所持用0000
    000000號行動電話，通話內容：「B（指被告李得良
    ）：你上去了嗎？A（指被告石孟弘）：進來了。B：進去了
    ？A：對啊，在路上。B：喔。A：在高速公路。B：上去了喔
    。A：對啊，我自己進去而已。B：是喔，我要交代你那東西
    說。A：拿什麼？B：馬達那個啊。A：喔，要順便搬出來喔
    ，我剛進來而已啊，我會順便抱出來啊。B：對啦，我是以
    為你進去了，本來要你過來我這邊，交代你要拿什麼。A：
    是喔。B：鹽酸，你知道吧。A：嗯。B：馬達、槌子、檯仔
    （台音譯）、桿子過去你那邊。A：嗯。B：裡面那一台小台
    的馬達啊。A：我知道。B：張董仔那一台喔，順便八字仔（
    台音譯）拿過來就好了。A：八字仔唷（台音譯）。B：對啊
    。A：都拿出來喔。B：對啊，那個用一個箱子裝都裝的下去
    吧。A：可以啦。B：還有鹽酸喔。A：好，我知道。B：好。
    」；九十八年七月十九日上午十時二十二分許，被告石孟
    弘以門號0000000000號行動電話撥打被告李得良
    所持用門號0000000000號行動電話，通話內容：
    「A（指被告石孟弘）：拿最小台那個就好了對吧。B（指被
    告李得良）：那天用的那一台，上次用的那一台。A：上次
    在那邊用的那一台喔。B：對啊。A：那這一組大組的也要拿
    出去喔。B：對啊，沒關係啊，先拿出來沒關係啊。A：好，
    還有什麼？B：就用的東西啊。A：嗯，好。」；九十八年
    七月二十一日上午七時四十一分許，被告李得良以門號00
    00000000號行動電話撥打被告石孟弘所持用門號0
    000000000號行動電話，通話內容：「B（指被告
    李得良）：你應該要先那個你知道嗎？A（指被告石孟弘）
    ：我知道。B：你沒有問清楚，不知道會怎樣，你就先…。A
    ：嗯，我現在就是要先找個地方那個（指搖氫氣）你知道嗎
    ，小明那邊不行啦。B：對啊，我就是怕有味道啊。A：對啊
    ，我就在怕那個啊。B：所以我才說要先問清楚啊。A：有，
    我都有問。B：你等一下過來先過來我這邊，我看怎樣，我
    在去找啦。A：好。B：我是想說你先過來看怎樣，我才有辦
    法找。A：先要找一個位，第一部份要用啦。B：對啊，所以
    我才要先問你，要你出門的時候先過來我這邊，要先打給我
    ，但是都沒有啊……。九十八年七月二十二日下午四時五
    十分許，被告石孟弘以門號0000000000號行動電
    話撥打被告李得良所持用門號0000000000號行動
    電話撥打，通話內容：「…B（指被告李得良）好，從早等
    到現在。B：嗯，那沒關係啊，就不用理他了。A：（指被告
    石孟弘）夾子上來啦，我載到啦。B：沒關係啊，就上來了
    ，先叫他那個啊。A：好啊。B：對啊，看看先處理事情，你
    就先叫他那個，有那個沒關係，沒有那個也沒關係。A：好
    。B：不然真的來不及就明天啦，明天在下去好嗎？A：好。
    」；九十八年七月二十三日晚上十一時四十八分許，被告
    石孟弘以門號0000000000號行動電話撥打被告李
    得良所持用門號0000000000號行動電話，通話內
    容：「A（指被告石孟弘）：提這個啊，沒關係吧。B（指被
    告李得良）：提怎樣？A：這一桶啊。B：對啊，不是只有一
    桶。A：對啊。B：藏在那邊沒關係。A：沒關係喔，大門那
    邊。B：嗯。A：好。」；九十八年七月二十四日上午十時
    四十分許，被告李得良以門號0000000000號行動
    電話撥打被告石孟弘所持用門號0000000000號行
    動電話，通話內容：「B（指被告李得良）：買一下白紙好
    嗎？A（指被告石孟弘）：要幹嘛？B：測那個啊。A：好，
    了解。」；九十八年七月二十八日下午三時二十四分許，
    被告李得良以門號0000000000號行動電話撥打被
    告石孟弘所持用門號0000000000號行動電話，通
    話內容：「A（指被告石孟弘）：我在路上要過去了。B（指
    被告李得良）：你現在在家裡對吧。A：嗯。B：你過去阿撇
    那邊，把之前用的黑黑的那個，用起來的那種，那個沒用的
    那些，把那些拿過來。A：好。B：順便把那些拿過來，我順
    便用一用。A：好。」，此有0000000000號行動
    電話通訊監察譯文在卷可考（見九十八年度偵字第一八五七
    三號偵查卷一第一三三頁、第一三一頁、第一二四頁背面、
    第一一七頁、第一一六頁背面、第一一二頁背面、第九十八
    頁、第九十七頁背面、第七十八頁背面、第七十七頁及背面
    、第七十四頁及背面、第七十一頁背面、第六十八頁及背面
    、第六十三頁背面）。
  被告李得良於九十八年七月二十四日上午六時二十五分許，
    以門號0000000000號行動電話撥打被告陳琮祺所
    持用門號0000000000號行動電話，通話內容：「
    B（指被告李得良）：阿撇喔，他那個嫩的水要怎麼加？A（
    指被告陳琮祺）：什麼？B：水啊。A：水喔。B：嗯。A：我
    等一下跟你說啦。B：好啊。A：好。B：你就看390要加多少
    ？A：他是說要是1的話要加600啦。B：嗯，水600喔，好啦
    。A：差不多250啦。B：什麼？A：差不多250、240那邊。B
    ：好。」，此有0000000000號行動電話通訊監察
    譯文在卷可考（見九十八年度偵字第一八五七三號偵查卷一
    第五十二頁）。
  被告石孟弘與被告陳琮祺電話通聯情形如下：(1)九十八年七
    月二日上午五時三十九分許，被告石孟弘以門號00000
    00000號行動電話撥打被告陳琮祺所持用門號0000
    000000號行動電話，通話內容：「A（指被告石孟弘
    ）：東西準備，我待會過去載。B（指被告陳琮祺）：和誰
    呢？A：和李仔（音譯）。B：和那一天一樣直接下來。」；
    同日上午五時五十九分許之通話內容：「A（指被告石孟弘
    ）：你在一樓等我。B（指被告陳琮祺）：好啦。」；(2)九
    十八年七月十六日下午一時三分許，被告石孟弘以門號00
    00000000號行動電話撥打被告陳琮祺所持用門號0
    000000000號行動電話，通話內容：「A（指被告
    石孟弘）：我們黑色的粉喔，拿去山上的有幾包？B（指被
    告陳琮祺）：哪一種的？A：黑色的粉啊。B：我不知道耶，
    2包吧。A：剩下2包而已喔。B：嗯。A：在山上那邊嗎？B：
    嗯。A：好。」；同日下午三時五十五分許之通話內容：「B
    （指被告陳琮祺）：怎樣？A（指被告石孟弘）：溫度計有
    嗎？B：溫度計喔。A：嗯，整支的有嗎？B：沒有，在上面
    。A：在山上喔。B：對。A：山上有喔。B：有。A：好。」
    ；(3)九十八年七月十八日上午七時二十分許，被告石孟弘以
    門號0000000000號行動電話撥打被告陳琮祺所持
    用門號0000000000號行動電話，通話內容：「A
    （指被告石孟弘）：你起來跟我去山上，在去董仔那邊一下
    。B（指被告陳琮祺）：好。」；(4)九十八年七月十九日上
    午十時八分許，被告石孟弘以門號0000000000號
    行動電話撥打被告陳琮祺所持用門號0000000000
    號行動電話，通話內容：「A（指被告石孟弘）：我們昨天
    載回來的有鹽酸嗎？B（指被告陳琮祺）：我不知道啊，我
    沒有看我不知道，你後面看一下應該就知道了吧。A：那個
    英語是寫什麼？B：一樣啊。A：那個寫英語的我看不懂啊。
    B：沒有啦，他有寫2個國字的。A：沒有，國字只有鹽化而
    已。B：鹽化我不知道，之前都是寫那個的啊。A：嗯。B：
    之前都有寫出來啊。A：現在都是寫英語的啊。B：他那個是
    有一個H開頭的對吧。A：沒有耶。B：那我不知道了，你去
    問看看啊。A：問誰？B：拿去台中問他啊。A：好啦，我人
    在國姓。B：喔。」；(5)九十八年七月二十三日晚上七時六
    分許，被告石孟弘以門號0000000000號行動電話
    撥打被告陳琮祺所持用門號0000000000號行動電
    話，通話內容：「A（指被告石孟弘）：你問董仔說要不要
    抱上去。B（指被告陳琮祺）：好，那你等一下喔。A：要是
    要的話，你要下來。B：那我先下去。A：你問看看要來是不
    要啊。B：好。」；(6)九十八年七月二十八日下午三時二十
    八分許，被告石孟弘以門號0000000000號行動電
    話撥打被告陳琮祺所持用門號0000000000號行動
    電話，通話內容：「A（指被告石孟弘）：董仔有打給你嗎
    ？B（指被告陳琮祺）：沒有啊。A：董仔說你那邊有之前做
    的不好，黑的那個都拿下來，快一點。B：什麼？A：做的不
    好的那些啊，那些把它拿下來，他要做一次做啦。B：喔，
    好啊。A：馬上下來啊。B：我要準備一下，你要等一下。A
    ：好啊，你趕快準備啊。B：好。」，此有0000000
    000號行動電話通訊監察譯文在卷可考（見九十八年度偵
    字第一八五七三號偵查卷第一０四頁背面、第八十頁、第七
    十八頁背面、第七十七頁背面、第六十九頁背面、第六十三
    頁）。
  被告石孟弘與被告陳千電話通聯情形如下：(1)九十八年六
    月十七日下午二時三十九分許，被告陳千以門號0000
    000000號行動電話撥打被告石孟弘所持用門號000
    0000000號行動電話，通話內容：「B（指被告陳千
    ）：那個肥皂水要先準備好喔。A（指被告石孟弘）：好
    。B：不然晚上要那個啊。A：那要用什麼東西用？B：就頭
    一樣啊（台音譯），頭一樣要用肥皂水啊，要用浸的。A：
    你要用黃的喔。B：對啦，你要準備好喔。A：我知道。B：
    再來後面那兩、三樣也要準備好喔。A：嗯，美沙酮。B：對
    。A：那我知道。B：還有酸的。A：好。B：都要準備好，要
    夠用喔。A：那差不多要多少？B：你去問啊德他知道。A：
    好。B：你看你那邊有多少問他一下。A：好。」；(2)九十八
    年七月二十三日晚上九時四十八分許，被告陳千以門號0
    000000000號行動電話撥打被告石孟弘所持用門號
    0000000000號行動電話，通話內容：「B（指被
    告陳千）：那個東西要用到了喔。A（指被告石孟弘）：
    怎樣？B：另外那個要用到了啦。A：什麼要用到？B：那個
    車上那個啊，A：什麼？B：車上另外的那個要用到了。A：
    我等一下過去。B：好。」，此有0000000000號
    行動電話通訊監察譯文在卷可考（見九十八年度偵字第一八
    五七三號偵查卷一第一一五頁、第八十七頁、第七十六頁、
    第六十九頁）。
  參以被告等於法院審理時亦不否認上揭行動電話通聯紀錄確
    係與其餘被告電話對話之情（被告石孟弘於本院固一度否認
    之，然經本院播放勘驗監聽錄音，被告石孟弘已承認之），
    另證人李得良於原審法院審理時復具結證述：「（問：你問
    被告陳琮祺，嫩的水要如何加，被告陳琮祺回答差不多二百
    五十、二百四十那邊，你解釋這是在講什麼？）應該是我打
    給陳琮祺的，我有寄一張紙就是在陳琮祺住處床底下查扣到
    的那張，我有麻煩他幫我看，陳琮祺也知道這張紙是製造甲
    基安非他命的，我是因為我有一張紙在陳琮祺那裡，我麻煩
    他幫我看一下，是我打電話給他的。差不多二百五、二百四
    應該是製造甲基安非他命加水的過程，加水應該是氫過來的
    那個我也不曉得。」等語，則綜合被告李得良、石孟弘、陳
    琮祺、陳千上揭行動電話之通話內容可知，被告李得良與
    被告石孟弘、陳琮祺間、被告石孟弘與被告陳千間，確曾
    於被告李得良、陳千製造甲基安非他命期間，以彼此所持
    用之行動電話談論製造甲基安非他命進度、過程、場所、材
    料不足等事宜，此益徵被告石孟弘、陳琮祺知悉被告李得良
    、陳千確實有在從事製造甲基安非他命並共同協力完成之
    情，堪認被告石孟弘、陳琮祺確有參與本案製造甲基安非他
    命之犯行無訛，是證人即同案被告李得良於原審法院審理時
    證稱被告石孟弘、陳琮祺未參與本案，一切均不知情云云，
    核屬迴護被告石孟弘、陳琮祺之詞，尚無足採。
  (五)又刑法關於正犯、幫助犯之區別，係以其主觀之犯意及客觀
    之犯行為標準，凡以自己犯罪之意思而參與犯罪，無論其所
    參與者是否犯罪構成要件之行為，皆為正犯，其以幫助他人
    犯罪之意思而參與犯罪，其所參與者，苟係犯罪構成要件之
    行為，亦為正犯，必以幫助他人犯罪之意思而參與犯罪，其
    所參與者又為犯罪構成要件以外之行為，始為幫助犯。而共
    同實施犯罪行為之人，在合同意思範圍以內，各自分擔犯罪
    行為之一部，相互利用他人之行為，以達其犯罪之目的者，
    即應對於全部所發生之結果，共同負責。又共同正犯之成立
    ，祇須具有犯意之聯絡，行為之分擔，既不問犯罪動機起於
    何人，亦不必每一階段犯行，均經參與（參考最高法院三十
    四年上字第八六二號判例意旨）。本件製造甲基安非他命事
    宜係由被告李得良出資主導，被告陳千則從事各階段之製
    造甲基安非他命工作，被告石孟弘、陳琮祺均負責代為購買
    化學原料、材料等相關設備，並接送被告陳千往返上揭被
    告李得良覓得之各製造甲基安非他命處所，其二人亦確曾在
    旁查看被告陳千製作甲基安非他命之過程（如氫化反應及
    結果），亦確協力共同製毒，足證被告石孟弘、陳琮祺確實
    有參與被告李得良、陳千製造甲基安非他命各階段之過程
    ，顯見被告石孟弘、陳琮祺應係以自己犯罪之意思而參與犯
    罪，非僅以幫助他人犯罪之意思而參與犯罪，被告石孟弘、
    陳琮祺與被告李得良、陳千間就上開製造甲基安非他命犯
    行，顯有犯意聯絡及行為分擔，屬共同正犯無訛。
  (六)被告等辯稱其等製造甲基安非他命應僅達製造未遂階段云云
    ，然按毒品危害防制條例之制定，旨在防制毒品危害，維護
    國民身心健康，對於具有成癮性、濫用性及對社會危害性之
    麻醉藥品與其製劑及影響精神物質與其製品，予以管制，並
    區分其等級及品項，就製造、運輸、販賣、意圖販賣而持有
    、轉讓、施用、持有，乃至非法使人施用及引誘他人施用各
    級毒品之行為，分別明定其處罰。甲基安非他命為毒品危害
    防制條例第二條第二項第二款所定之第二級毒品，係以鹽酸
    麻黃素為原料，先經鹵化反應程序製成氯假麻黃素，再經氫
    化反應程序而產生含有甲基安非他命成分之滷水（液態甲基
    安非他命），最後經純化結晶步驟，將生成之結晶物脫水風
    乾，而得高純度之固態甲基安非他命。故就製造過程而言，
    氫化反應程序所產生之滷水，已含有甲基安非他命之成分，
    即屬化學反應之製成品，應認已製造既遂。至純化結晶步驟
    ，僅係去其雜質並使之固化為結晶體，以提高純度及方便施
    用；如謂須俟完成純化結晶步驟始為既遂，不但與甲基安非
    他命製造結果所呈現之化學反應狀態不合，抑且不足以遏阻
    毒品之擴散，達到刑罰之一般預防功能，當非毒品危害防制
    條例之立法本旨。再按毒品危害防制條例第二條第一項已明
    定該條例所稱毒品，係指具有成癮性、濫用性及對社會危害
    性之麻醉藥品與其製品及影響精神物質與其製品；同條第二
    項並將毒品依其成癮性、濫用性及對社會危害性分為四級，
    甲基安非他命屬第二級毒品。製造毒品是否已達既遂程度，
    自應以製出物質之分子結構是否已由毒品先驅原料之原有結
    構經化學變化為毒品之結構而為判斷，與製出之物質是否已
    達到可供人體施用之程度並無關連（參考最高法院九十四年
    度臺上字第六一九六號、九十六年度臺上字第二七一二號、
    第一七一三號、九十八年度臺上第二三九九號、二五二四號
    判決意旨）。查被告李得良等係以麻黃素為原料，並以如附
    表二編號六至二二、附表三、附表四編號一至三、附表六編
    號一至二二、二五所示之器具、材料及化學原料等物，經由
    「鹵化」、「氫化」、「純化結晶」等過程，而製成含有甲
    基安非他命成分之液態混合物及結晶物二十包，業如前述，
    其既已透過化學合成反應製出含有甲基安非他命成分之物質
    ，即達到製造既遂之程度，並不因部分液態溶液物質（即黑
    色水溶液）尚未純化結晶以供人體直接施用，而有所影響，
    被告等非法製造甲基安非他命，囿於設備技術等因素，製成
    成品之品質原難與正規廠商相比，不能謂必達純質始屬既遂
    ，辦理吸毒刑案所見扣案非法甲基安非他命之純度亦鮮見有
    純質者，況本案退步言之，縱認上述未結晶部分並非甲基安
    非他命成品，然附表二編號五所示甲基安非他命經鑑定結果
    ，純度已達九五％，純質淨重六六一‧二二公克，純度已近
    乎純質，而附表二編號十四、十五之製毒容器，並均檢出甲
    基安非他命白色結晶，有如前述，自應認屬成品無訛，被告
    李得良雖於本院審理時辯稱上述扣案甲基安非他命成品，係
    被告陳千要其另出資向他人購得以便加入製作之滷水中，
    非屬本件製造所得之物云云，然被告陳千於警詢時已供述
    ：「（問：你有無叫李得良購買甲基安非他命成品加到上揭
    你所述製作壞掉之安非他命半成品內攪拌？）沒有。」等語
    （見65886號警卷第一三九頁背面），則被告李得良此部分
    所辯是否可採至屬可疑。況被告李得良於警詢時亦供述：「
    （問：你向警方稱該甲基安非他命成品是自己製造出來的成
    品？）因為當時我想說已被警方查獲安非他命半成品及成品
    等物，就順勢說是我自己製造的。」等語（見臺中市警察局
    中市警刑字第０九八００六五八八六號警卷第十三、十四頁
    ），於原審法院審理時具結證述：「（問：你曾經在搜索的
    時候跟警察承認起訴書附表二編號十七的甲基安非他命二十
    包是你製造出來的，是不是？）應該是吧，有，因為警察一
    直問我這些東西怎麼來的。」等語，而證人即製作上述被告
    李得良九十八年七月二十九日夜晚十點五十分警詢筆錄之警
    員董朝福亦於本院證述被告李得良確曾於本案搜索時向警員
    承認該批甲基安非他命結晶是被告等製造出來的，警員並未
    對被告為強暴脅迫之不法訊問，有本院九十九年九月十六日
    審理筆錄可按，再參以被告陳千於警詢供述：「（問：請
    你詳述製造安非他命之過程〈包含材料、器材、製作時間等
    〉）先用氯仿泡麻黃素泡在塑膠桶內五－六小時後，再加入
    強酸及乙醚放約一－二小時，再用丙酮去洗後會變成固體，
    晾乾後加水再灌氫氣，出來以後再加水再加鹽後下去煮，溫
    度不能超過八十度，煮到八十度後關火放入冰箱，就完成了
    ，詳細過程我要看流程表。」等語，且依卷附之製毒流程表
    內容記載，亦未記載須加入成品以製作甲基安非他命之方式
    或程序，足見被告李得良、陳千於製造甲基安非他命之過
    程根本無須添加任何甲基安非他命成品至明，則被告李得良
    辯稱該附表二編號五所示之二十包甲基安非他命係其購買之
    成品欲摻入滷水中云云，顯不可採。堪認附表二編號五所示
    之二十包甲基安非他命確係被告李得良等人共同製作而得之
    結晶成品無誤。
  (七)又本案尚有共犯張國樑自九十八年六月間起，提供本案製造
    甲基安非他命之原料麻黃素，有臺灣臺南地方法院檢察署九
    十九年度偵字第一二三六九、一六六０九號起訴書在卷可按
    ，核與被告陳千所供相符，是本案尚有共犯張國樑已可認
    定。又上述起訴書固記載另有「不詳製毒男子ＡＢ」及「不
    詳成年男子Ｃ」存在，然依起訴書全部意旨觀之，該Ａ、Ｂ
    、Ｃ男應係另與張國樑有製毒之犯意聯絡，無確切事證證明
    與本案被告有關。
  (八)綜上所述，被告李得良係主導本件製造甲基安非他命事宜，
    張國樑負責提供部分原料，被告陳千則負責實際製造甲基
    安非他命之工作，被告石孟弘、陳琮祺復均明知被告李得良
    、陳千從事製造甲基安非他命，其二人仍於製造過程中共
    同參與，是被告李得良、石孟弘、陳琮祺、陳千上揭共同
    製造甲基安非他命之犯行甚屬明確。此外，復有扣案如附表
    一編號一至三、附表二編號一至二二（編號二二之冰箱為不
    知情之屋主所有）、附表三、附表四編號一至六、附表五編
    號一至四、附表六編號一至二五所示之供被告李得良、石孟
    弘、陳琮祺、陳千共同製造甲基安非他命所用之物或所作
    成之物足資佐證，足認被告四人之自白與事實相符，應堪採
    信。本案事證明確，被告李得良、石孟弘、陳琮祺、陳千
    之製造甲基安非他命之犯行均堪認定，應依法論科。
二、論罪科刑：
  (一)查毒品危害防制條例第四條第二項、第十七條業經總統於九
    十八年五月二十日公布，依中央法規標準法第十三條規定，
    自公布日起算至第三日起發生效力，故應於九十八年五月二
    十二日生效施行（按法規之制定與法規之修正，如有特定生
    效日之必要者，依中央法規標準法第十四條或第二十條第二
    項準用第十四條之規定，應分別特定其施行日期。法規制定
    或前次修正基於特殊因素所特定之施行日期，並不適用於日
    後修正或再次修正之條文。又法律之制定或修正，若未明定
    施行日期者，中央法規標準法雖未規定應自何時生效，然法
    律既經制定或修正並經總統公布，自應依一般原則，自公布
    日起算至第三日發生效力。至於九十二年七月九日修正公布
    之毒品危害防制條例第三十六條規定：「本條例自公布後六
    個月施行。」其立法理由係謂：「(一)依修正草案第二條第三
    項規定，法務部需會同衛生署成立審議委員會每三個月定期
    檢討調整毒品之分級及品項，而本次新增第四級毒品，有需
    要在新法施行前先經該審議會檢討後再調整公布，爰預留六
    個月緩衝期，以利處理。(二)依本條例新修正之規定，有必要
    再訂定相關子法及修正相關法規，以配合本條例之施行，故
    亦有需要預留適當緩衝期，以利訂頒相關子法及相關法規之
    配合修正。」，故該條規定，顯係因應該次修正之需，始預
    留適當之緩衝期。與本次之修正並未定有施行日期之特別規
    定，且亦未明示係基於何特殊因素而修正，自並不能適用九
    十二年七月九日修正公布之毒品危害防制條例第三十六條自
    公布後六個月施行之規定。），而被告李得良、石孟弘、陳
    琮祺、陳千四人所為之犯行因屬接續犯（詳後述），則渠
    等犯罪行為終了之時應為最後犯罪時間之九十八年七月二十
    九日，是本件被告李得良、石孟弘、陳琮祺、陳千應適用
    行為時法即修正後毒品危害防制條例第四條第二項、第十七
    條第一、二項之規定，而毋庸比較新舊法，合先敘明。
  (二)查甲基安非他命係毒品危害防制條例第二條第二項第二款所
    列管之第二級毒品，不得非法製造、持有，被告李得良、石
    孟弘、陳琮祺、陳千業已著手製造甲基安非他命，並已製
    成含有甲基安非他命成分之毒品，是核被告李得良、石孟弘
    、陳琮祺、陳千所為，均係犯毒品危害防制條例第四條第
    二項之製造第二級毒品既遂罪。被告李得良、石孟弘、陳琮
    祺、陳千製造甲基安非他命後進而持有，持有之低度行為
    應為製造之高度行為所吸收，不另論罪。又被告李得良、石
    孟弘、陳琮祺、陳千與張國樑就上揭犯行間，具有犯意聯
    絡及行為分擔，均為共同正犯。又被告李得良、石孟弘、陳
    琮祺、陳千等人於上址製造甲基安非他命之流程，均係為
    達製造甲基安非他命之目的所為之數舉動，且於同時同地或
    密切接近之時、地實施，侵害同一之法益，各行為之獨立性
    極為薄弱，依一般社會觀念，在時間差距上，難以強行分開
    ，在刑法評價上，以視為數個舉動之接續施行，合為包括之
    一行為予以評價，較為合理，自應論以接續犯。查被告李得
    良前曾於八十一年間，因違反麻醉藥品管理條例等案件，經
    法院各判處有期徒刑五年二月、四月確定；又於八十一年間
    ，因違反懲治盜匪條例、槍砲彈藥刀械管制條例案件，經法
    院各判處有期徒刑十年、八月確定，嗣經合併定應執行刑為
    有期徒刑十五年二月確定，經入監執行後，於八十八年八月
    十九日縮短刑期假釋出監，刑期至九十六年一月二十八日縮
    刑期滿，因未經撤銷假釋而以執行完畢論；被告石孟弘前曾
    因違反槍砲彈藥刀械管制條例案件，經本院於九十三年一月
    八日判處有期徒刑一年六月確定，又因施用第一級毒品及第
    二級毒品案件，經臺灣南投地方法院於九十一年十一月二十
    五日各判處有期徒刑七月及四月確定，上開各罪經合併定應
    執行刑為有期徒刑二年二月確定；另因施用第一級毒品及第
    二級毒品等案件，經臺灣臺中地方法院於九十三年八月三十
    日各判處有期徒刑十月、四月，並定應執行刑有期徒刑一年
    確定，經接續執行後，於九十六年一月十八日縮短刑期假釋
    出監，於九十六年七月十一日縮刑期滿，因未經撤銷假釋而
    以執行完畢論；被告陳千前因違反麻醉藥品管理條例、肅
    清煙毒條例等案件，經臺灣高等法院高雄分院於八十三年七
    月十五日判處應執行有期徒刑八年五月確定，又於八十四年
    間，因違反麻醉藥品管理條例、肅清煙毒條例等案件，經法
    院判處應執行有期徒刑三年八月確定，嗣經減刑後，應執行
    有期徒刑六年九月又十五日，經入監執行後，於九十四年八
    月二十六日入監執行殘刑，於九十七年九月十七日執行完畢
    等情，有臺灣高等法院被告前案紀錄表在卷可按，其三人於
    受徒刑之執行完畢，五年以內故意犯本件法定本刑有期徒刑
    以上之罪，均為累犯，除被告李得良、石孟弘、陳千所犯
    製造第二級毒品罪之法定本刑為無期徒刑部分，依法不得加
    重外，應就製造第二級毒品罪之有期徒刑、罰金刑部分加重
    其刑。
  (三)按九十八年五月二十日修正公布之毒品危害防制條例第十七
    條第二項關於「犯第四條至第八條之罪於偵查及審判中均自
    白者，減輕其刑。」之規定，旨在獎勵犯罪人之悛悔，同時
    使偵查或審判機關易於發現真實，以利毒品查緝，俾收防制
    毒品危害之效；故不論該被告之自白，係出於自動或被動、
    簡單或詳細、一次或多次，並其自白後有無翻異，苟其於偵
    查及審判中均有自白，即應依法減輕其刑。又刑法上所稱之
    自白，係指行為人對其被訴之犯罪事實為任意性之供認而言
    （參考最高法院九十八年度臺上字第六九二八號判決意旨）
    。本件被告行為時毒品危害防制條例既已修正公布施行，該
    條例第十七條第二項明定「犯第四條至第八條之罪於偵查及
    審判中均自白者，減輕其刑。」，又所謂「偵查中之自白」
    既未明定限縮專指檢察官偵查中為限。而依現行刑事訴訟體
    制，刑事訴訟程序中之「偵查」，乃偵查機關就人犯之發現
    、確保、犯罪事實之調查，證據之發現、蒐集及保全為內容
    ，以決定有無犯罪嫌疑，應否提起公訴之偵查機關活動。偵
    查機關有主體偵查機關與輔助偵查機關之分，檢察官乃偵查
    主體，司法警察官或司法警察則係偵查之輔助機關，此觀刑
    事訴訟法第二百二十八條第一項、第二百三十一條之一規定
    ，均以檢察官為主體，而第二百二十九條至第二百三十一條
    之司法警察官或司法警察，則分別規定為「協助檢察官」、
    「應受檢察官之指揮」、「應受檢察官之命令」，即足明瞭
    。是上開「偵查中自白」之範圍，適用上應兼指司法警察官
    或司法警察實施之輔助偵查程序在內。司法警察官或司法警
    察就具體案件開始進行調查，並對犯罪嫌疑人製作調查筆錄
    時，為犯罪嫌疑人之被告如就犯罪嫌疑事實予以自白，應認
    其警詢自白屬於偵查中自白之一環，而合於「偵查中自白」
    之要件。至於被告於偵查及審判中均自白後，嗣後又為否認
    犯罪之辯解，此仍屬被告在刑事訴訟上防禦權之合法行使，
    不能憑此否定其前此所為之自白，而排除上開條例第十七條
    第二項規定之適用（參考最高法院九十九年度台上字第二四
    二三、四九六二號判決意旨），被告李得良於偵查及法院審
    判中均自白其製造第二級毒品之犯行，被告陳千於警詢及
    法院審判中亦均自白其與被告李得良共同製造第二級毒品之
    犯行，業如上述，被告石孟弘、陳琮祺於本院最後言詞辯論
    期日表示全部認罪，二人於警詢、偵查雖有所辯解，然被告
    石孟弘於偵查中有供述「（問：該製毒集團有誰？）李得良
    、『葉大』、『阿撇』及我。就是九十八年七月二十九日被
    抓的人。」、「『葉大』是安非他命製毒師傅。」，而被告
    陳琮祺於警詢供述：「（問：你如何得知該批查扣物是製造
    安非他命材料及器具？）我知道，因為我知道李得良及陳千
    有在製造安非他命意圖販賣。」、「（問：你如何得知李
    得良及陳千有在製造安非他命？）因為我之前有聽李得良
    說過想要做安非他命，而且我又看見他買一些化學藥品。」
    、「（問：你於本案有關安非他命製造工廠部分，擔任何工
    作？如何分工？）沒有工廠，我開車載陳千至南投縣鹿谷
    鄉一家茶行內」等語，於檢察官偵查時供述：「（問：你曾
    經在何時跟『葉仔』在國姓的路邊做化學藥品？）我跟他們
    做過。」，是應認被告石孟弘、陳琮祺於警詢或偵查中亦曾
    自白，被告四人均應依毒品危害防制條例第十七條第二項規
    定減輕其刑。
  (四)被告陳千供出共犯張國樑而查獲，有上述臺灣臺南地方法
    院檢察署起訴書可按，爰依毒品危害防制條例第十七條第一
    項規定減輕其刑。
  (五)又被告李得良、石孟弘所犯上開製造第二級毒品罪，就前揭
    加重（無期徒刑不得加重，應除外）及減輕之事由，應依法
    先加後減之。陳千則先加後遞減之。
  (六)原審以被告四人犯罪事證明確，予以論罪科刑，固非無見，
    然查：原審未認定本案尚有共犯張國樑，亦未及就被告陳
    千供出共犯部分依法減輕，應非妥適；被告石孟弘、陳
    琮祺於本院認罪，原審未及依毒品危害防制條例第十七條第
    二項規定減輕其刑，亦有未洽；被告李得良提供資金糾集
    數人犯案，於本案屬首謀地位，而毒品危害防制條例第四條
    第二項之法定刑為無期徒刑或七年以上有期徒刑，得併科新
    臺幣一千萬元以下罰金，以被告李得良犯罪所生之危險或損
    害言，至少應量處法定刑之中度刑，又屬累犯應加重，縱符
    合自白減輕要件，本院仍認量刑不宜低於有期徒刑十年，原
    審僅判處被告李得良有期徒刑八年六月，致與其餘附和共犯
    刑度相差無幾，難稱妥適，而原審判決既有如上瑕疵及量刑
    失衡之處，既經檢察官及被告上訴，即屬無可維持，應由本
    院予以撤銷改判。爰審酌被告李得良、石孟弘、陳琮祺、陳
    千四肢健全，不思從事正當工作安分守己，率然從事製造
    甲基安非他命之犯行，足以嚴重戕害社會大眾身心健康，犯
    罪所生潛在危害甚為嚴重，復參酌被告李得良係基於主導犯
    罪之地位，被告陳千參與製造程度較深，被告石孟弘、陳
    琮祺僅負責購買、搬運相關原料及工具及依李得良等指示製
    毒，涉案情節較輕，暨參酌其等犯後態度等一切情狀，分別
    量處如主文第二、三項之刑示懲，以資懲儆。雖公訴檢察官
    具體求處被告李得良有期徒刑十二年，併科罰金一百萬元、
    求處被告石孟弘、陳琮祺各有期徒刑八年，併科罰金二十萬
    元、求處被告陳千有期徒刑八年，併科罰金五十萬元，併
    均宣告刑前強制工作三年等語，惟本院認被告李得良、石孟
    弘、陳琮祺、陳千犯製造第二級毒品罪，所製造之第二級
    毒品尚未流通在外，其所造成之危害及上開等情狀，四人復
    均有毒品危害防制條例第十七條第二項規定減輕其刑之適用
    ，是本院認以各量處如主文所示之刑為適當，檢察官上揭之
    求刑，稍嫌過重。又被告李得良、石孟弘、陳琮祺、陳千
    前雖曾有如事實欄所示之犯罪紀錄，然依被告李得良、石孟
    弘、陳琮祺、陳千上述前科紀錄，被告李得良係犯盜匪及
    槍砲案件，被告石孟弘係犯槍砲及施用毒品案件、被告陳琮
    祺係犯搶奪案件、被告陳千則係犯違反麻醉藥品管理條例
    、肅清煙毒條例等案件，本案犯罪之時間距渠等前案相隔已
    有數年之久，顯難認渠等有犯罪習慣或因遊蕩或懶惰成習而
    犯罪者，而公訴人復未敘明被告李得良、石孟弘、陳琮祺、
    陳千有何犯罪習慣或因遊蕩或懶惰成習而犯罪之具體情狀
    ，是其請求宣告被告強制工作，尚有未合，礙難准許，附此
    敘明。
三、從刑部分：
  (一)扣案如附表二編號五所示之第二級毒品甲基安非他命共二十
    包（含外包裝二十個，驗前總毛重七二九‧一八公克，包裝
    塑膠袋總重約三三‧一五公克，驗前純質淨重六六一‧二二
    公克，鑑驗用罄０‧一一公克），及扣案如附表二編號一、
    三、四、六、十四、十五、附表三編號十所示之物，經鑑驗
    結果均含有第二級毒品甲基安非他命成分（上揭外包裝二十
    個與如附表二編號一、三、四、六、十四、十五、附表三編
    號十所示之物均與甲基安非他命難以析離，均應視為第二級
    毒品，法務部調查局九十三年三月十九日調科壹字第０九三
    ００一一三０六０號函意旨參照），均係屬毒品危害防制條
    例第二條第二項第二款所管制之第二級毒品，不論屬於犯人
    與否，應依毒品危害防制條例第十八條第一項前段之規定沒
    收銷燬之。至因取樣鑑定而滅失不存在之第二級毒品，自無
    再予以宣告沒收之必要，附此敘明。
  (二)再按毒品危害防制條例第十九條第一項有關沒收之規定，係
    刑法第三十八條第一項第二款、第三項之特別規定，採義務
    沒收主義，但上開法條既無「不問屬於犯人與否，沒收之。
    」之規定，故供犯該項所列之罪所用之物，如屬於犯人所有
    ，即應沒收；如非犯人所有，則不在得予沒收之列（參考最
    高法院九十三年度台上字第一００八號判決意旨）。查扣案
    如附表一編號一至三、附表五編號一至四所示之物，分別係
    被告李得良、陳千所有並各供犯本件製造甲基安非他命所
    用之物，附表四編號四、六所示之物係被告石孟弘所有供本
    件犯罪所用之物，另扣案如附表二編號八至十三、十六至二
    一、附表三編號一至九、十一、十二、附表四編號二、三、
    五、附表六編號一至八、十至二五所示之物，則係被告李得
    良所有供犯本件製造甲基安非他命所用之物，均業據被告李
    得良、被告石孟弘於警詢、法院審理時、被告陳千於法院
    審理時供述在卷，應依毒品危害防制條例第十九條第一項前
    段規定，宣告沒收（至送驗耗損之部分毋庸再諭知沒收）。
  (三)再按毒品危害防制條例第二條第二項規定，毒品依其成癮性
    、濫用性及對社會危害性分為四級，並就製造、運輸、販賣
    、意圖販賣而持有、以非法方法使人施用、引誘他人施用及
    轉讓等不同品項毒品之行為，分別定其處罰。至施用或持有
    第三、四級毒品純質未超逾淨重二十公克者，因其可罰性較
    低，故予除罪化，僅就施用及持有第一、二級毒品暨持有第
    三、四級毒品純質淨重二十公克以上者科以刑罰。惟鑑於第
    三、四級毒品均係管制藥品，特於同條例第十一條之一明定
    無正當理由，不得擅自持有；第十八條第一項後段復規定查
    獲之第三、四級毒品，無正當理由而擅自持有者，沒入銷燬
    之。從而，依同條例第十八條第一項後段應沒入銷燬之毒品
    ，專指查獲之施用、持有第三、四級毒品而言；倘係查獲之
    製造、運輸、販賣、意圖販賣而持有、以非法方法使人施用
    、引誘他人施用或轉讓之第三、四級毒品，既屬同條例相關
    法條明文規定處罰之犯罪行為，即非該條項應沒入銷燬之範
    圍。又同條例第十九條第一項所定「供犯罪所用或因犯罪所
    得之物」，係指犯第四條至第九條、第十二條、第十三條或
    第十四條第一項、第二項之罪所用或所得之物，不包括毒品
    本身在內，自不得為第三、四級毒品之沒收依據。同條例對
    於查獲之製造、運輸、販賣、意圖販賣而持有、以非法方法
    使人施用、引誘他人施用及轉讓第三、四級毒品之沒收，並
    無特別規定，如其行為已構成犯罪，則該毒品即屬不受法律
    保護之違禁物，應回歸刑法之適用，依刑法第三十八條第一
    項第一款之規定沒收之（參考最高法院九十五年度臺上字第
    九一一號判決意旨）。扣案與本案被告製毒有關，如附表二
    編號二、七、附表四編號一、附表六編號九所示之物，經檢
    驗結果含有微量四級毒品：毒品先驅原料「麻黃」或第四
    級毒品「去甲麻黃（新麻黃）」之成分，有上揭鑑驗報
    告在卷足憑，均屬第四級毒品（無事證證明純質淨重二十公
    克以上），屬違禁物，應依刑法第三十八條第一項第一款規
    定宣告沒收。至因取樣鑑定而滅失不存在之第四級毒品，自
    無再予以宣告沒收之必要，附此敘明。
  (四)另扣案如附表二編號二二所示之冰箱一個，雖係被告李得良
    供製造甲基安非他命所用之物，然該冰箱因係屬不知情之房
    東所有之物，業據被告李得良於警詢供述在卷，復非屬違禁
    物，爰不另宣告沒收；另被告李得良上揭使用之門號000
    0000000、0000000000、0000000
    000號等行動電話，被告陳琮祺上揭使用之門號0000
    000000、0000000000號行動電話，被告陳
    千上揭使用之門號0000000000號行動電話，雖
    係供其三人本件犯罪所之物，然因均非屬其三人所有之物
    ，業據其三人於法院審理時供述在卷，亦無確切事證證明係
    被告所有，復非屬違禁物，亦不另宣告沒收。又按刑法第三
    十八條規定之沒收，為從刑之一種，具有刑罰及保安處分之
    性質，且與主刑有從屬關係，依主從不可分原則，應於裁判
    時附隨於主刑而宣告，故該條第一項第一款至第三款規定之
    沒收物，須與犯罪有直接關係並於犯罪事實中有具體之記載
    ，始能於判決主文宣示沒收（參考最高法院九十一年度臺非
    字第六七號判決意旨）。則扣案如附表一編號四至九、附表
    二編號二三、二四、附表四編號七至十五、附表五編號五至
    九、附表六編號二六至四一所示之物，被告李得良、石孟弘
    、陳琮祺、陳千均否認與本案有何關聯，亦無證據證明與
    本件被告李得良、石孟弘、陳琮祺、陳千製造甲基安非他
    命之犯行有關，爰均不另宣告沒收，附此敘明。
據上論結，應依刑事訴訟法第三百六十九條第一項前段、第三百
六十四條、第二百九十九條第一項前段，毒品危害防制條例第四
條第二項、第十七條第一、二項、第十八條第一項前段、第十九
條第一項，刑法第十一條、第二十八條、第四十七條第一項、第
三十八條第一項第一款，判決如主文。
本案經檢察官陳佳琳到庭執行職務。
中    華    民    國   100    年    1     月    20    日
            刑事第二庭    審判長法  官  邱  顯  祥
                                法  官  王  鏗  普
                                法  官  姚  勳  昌
以上正本證明與原本無異。
如不服本判決應於收受送達後10日內向本院提出上訴書狀，其未
敘述上訴之理由者，並得於提起上訴後10日內向本院補提理由書
（均須按他造當事人之人數附繕本）「切勿逕送上級法院」。
                                書記官  吳  宗  玲
中    華    民    國   100    年    1     月    20    日
附錄法條：
附錄本案論罪科刑法條：
中華民國98年5月20日公布修正毒品危害防制條例第4條
製造、運輸、販賣第一級毒品者，處死刑或無期徒刑；處無期徒
刑者，得併科新臺幣二千萬元以下罰金。
製造、運輸、販賣第二級毒品者，處無期徒刑或七年以上有期徒
刑，得併科新臺幣一千萬元以下罰金。
製造、運輸、販賣第三級毒品者，處五年以上有期徒刑，得併科
新臺幣七百萬元以下罰金。
製造、運輸、販賣第四級毒品者，處三年以上十年以下有期徒刑
，得併科新臺幣三百萬元以下罰金。
製造、運輸、販賣專供製造或施用毒品之器具者，處一年以上七
年以下有期徒刑，得併科新臺幣一百萬元以下罰金。
前五項之未遂犯罰之。
附表一
┌──┬─────────┬───┬───────────┬──────────────────┐
│編號│扣押物品名稱及數量│持有人│    扣  押  地  點    │           備          註           │
├──┼─────────┼───┼───────────┼──────────────────┤
│1   │摩托羅拉牌行動電話│李得良│臺中市○區○○路1段88 │                                    │
│    │1支（序號為0000000│      │號「簡愛汽車旅館」    │                                    │
│    │00000000號、含0989│      │                      │                                    │
│    │033486號SIM卡1張）│      │                      │                                    │
├──┼─────────┼───┼───────────┼──────────────────┤
│2   │NOKIA牌行動電話1支│  "   │臺中市○區○○路1段88 │                                    │
│    │（序號000000000000│      │號「簡愛汽車旅館」    │                                    │
│    │823號、含000000000│      │                      │                                    │
│    │0號SIM卡1張）     │      │                      │                                    │
├──┼─────────┼───┼───────────┼──────────────────┤
│3   │UTEC牌行動電話1支 │  "   │臺中市○區○○路1段88 │                                    │
│    │（序號000000000000│      │號「簡愛汽車旅館」    │                                    │
│    │031號、含000000000│      │                      │                                    │
│    │1 號SIM卡1張）    │      │                      │                                    │
├──┼─────────┼───┼───────────┼──────────────────┤
│4   │甲基安非他命1包   │  "   │臺中市○區○○路1段88 │含袋重０‧八一公克。                │
│    │                  │      │號「簡愛汽車旅館」    │被告李得良於原審審理時供述係供己施用│
│    │                  │      │                      │，與本案無關。                      │
│    │                  │      │                      │                                    │
│    │                  │      │                      │                                    │
│    │                  │      │                      │                                    │
│    │                  │      │                      │                                    │
│    │                  │      │                      │                                    │
│    │                  │      │                      │                                    │
│    │                  │      │                      │                                    │
│    │                  │      │                      │                                    │
├──┼─────────┼───┼───────────┼──────────────────┤
│5   │GPLUS牌行動電話1支│  "   │臺中市○區○○路1段88 │                                    │
│    │（無SIM卡）       │      │號「簡愛汽車旅館」    │                                    │
├──┼─────────┼───┼───────────┼──────────────────┤
│6   │輕鬆打SIM卡1片（序│  "   │臺中市○區○○路1段88 │                                    │
│    │號：00000000000000│      │號「簡愛汽車旅館」    │                                    │
│    │ ）               │      │                      │                                    │
├──┼─────────┼───┼───────────┼──────────────────┤
│7   │威寶旺卡SIM卡1片（│  "   │臺中市○區○○路1段88 │                                    │
│    │序號：000000000000│      │號「簡愛汽車旅館」    │                                    │
│    │006）             │      │                      │                                    │
├──┼─────────┼───┼───────────┼──────────────────┤
│8   │家樂福電信SIM卡1片│  "   │臺中市○區○○路1段88 │                                    │
│    │（序號：0000000000│      │號「簡愛汽車旅館」    │                                    │
│    │0891）            │      │                      │                                    │
├──┼─────────┼───┼───────────┼──────────────────┤
│9   │現金新臺幣50萬7000│  "   │臺中市○區○○路1段88 │                                    │
│    │元                │      │號「簡愛汽車旅館」    │                                    │
└──┴─────────┴───┴───────────┴──────────────────┘
附表二
┌──┬─────────┬───┬───────────┬──────────────────┐
│編號│扣押物品名稱及數量│持有人│    扣  押  地  點    │           備          註           │
├──┼─────────┼───┼───────────┼──────────────────┤
│1   │黃褐色液體1盒     │李得良│臺中縣潭子鄉○○路○段 │檢出微量二級毒品「甲基安非他命」（  │
│    │                  │      │17號4樓之5（浴室）    │Methamphet amine）、四級毒品：毒品先│
│    │                  │      │                      │驅原料「麻黃」（Ephedrine）等成分 │
│    │                  │      │                      │。                                  │
├──┼─────────┼───┼───────────┼──────────────────┤
│2   │黃色液體1瓶       │  "   │臺中縣潭子鄉○○路○段 │檢出微量四級毒品：毒品先驅原料「麻黃│
│    │                  │      │17號4樓之5（浴室）    │」（Ephedrine）成分。             │
├──┼─────────┼───┼───────────┼──────────────────┤
│3   │褐色液體2瓶、綠色 │  "   │臺中縣潭子鄉○○路○段 │予以編號G1至G3；                    │
│    │液體1瓶           │      │17號4樓之5（冰箱上層冷│(1)編號G1：經檢視為褐色液體；驗前毛重│
│    │                  │      │凍櫃）                │  四四三六‧六七克（包裝塑膠罐重一七│
│    │                  │      │                      │  二‧０七公克）；取一六‧五五公克鑑│
│    │                  │      │                      │  定用罄，餘四二四八‧０五公克；檢出│
│    │                  │      │                      │  二級毒品「甲基安非他命」（Methamph│
│    │                  │      │                      │  etamine）、微量四級毒品：毒品先驅 │
│    │                  │      │                      │  原料「麻黃」（Ephedrine）、「假 │
│    │                  │      │                      │  麻黃」（Pseudoephedrine）等成分 │
│    │                  │      │                      │  ；測得甲基安非他命純度約二％，驗前│
│    │                  │      │                      │  純質淨重約八五‧二九公克。        │
│    │                  │      │                      │(2)編號G2：經檢視為褐色液體；驗前毛重│
│    │                  │      │                      │  二０二五‧一六克（包裝鐵鍋重二五八│
│    │                  │      │                      │  ‧０一公克）；取五‧０四公克鑑定用│
│    │                  │      │                      │  罄，餘一七六二‧一一公克；檢出二級│
│    │                  │      │                      │  毒品「甲基安非他命」（Methamphetam│
│    │                  │      │                      │  ine）、四級毒品：毒品先驅原料「麻 │
│    │                  │      │                      │  黃」（Ephedrine）、「假麻黃」 │
│    │                  │      │                      │  （Pseudoephedrine）等成分；測得甲 │
│    │                  │      │                      │  基安非他命純度約一五％，驗前純質淨│
│    │                  │      │                      │  重約二六五‧０七公克；測得（假）麻│
│    │                  │      │                      │  黃純度約十八％，驗前純質淨重約三│
│    │                  │      │                      │  一八‧０八公克。                  │
│    │                  │      │                      │(3)編號G3：經檢視為綠色液體；驗前毛重│
│    │                  │      │                      │  一九八五‧九七克（包裝塑膠盒重二一│
│    │                  │      │                      │  六‧二五公克）；取六‧九九公克鑑定│
│    │                  │      │                      │  用罄，餘一七六二‧七三公克；檢出二│
│    │                  │      │                      │  級毒品「甲基安非他命」（Methamphet│
│    │                  │      │                      │  amine）、微量四級毒品：毒品先驅原 │
│    │                  │      │                      │  料「麻黃」（Ephedrine）、「假麻 │
│    │                  │      │                      │  黃」（Pseudoephedrine）等成分； │
│    │                  │      │                      │  測得甲基安非他命純度約二％，驗前純│
│    │                  │      │                      │  質淨重約三五‧三九公克。          │
├──┼─────────┼───┼───────────┼──────────────────┤
│4   │褐色液體4瓶、綠色 │  "   │臺中縣潭子鄉○○路○段 │予以編號H1至H5；                    │
│    │液體1瓶           │      │17號4樓之5（冰箱下層冷│(1)編號H1：經檢視為褐色液體；驗前毛重│
│    │                  │      │藏櫃）                │  一二八三‧三九公克（包裝玻璃杯重四│
│    │                  │      │                      │  二八‧０九公克）；取三‧九四公克鑑│
│    │                  │      │                      │  定用罄，餘八五一‧三六公克；檢出二│
│    │                  │      │                      │  級毒品「甲基安非他命」（Methamphet│
│    │                  │      │                      │  amine）、微量四級毒品：毒品先驅原 │
│    │                  │      │                      │  料「麻黃」（Ephedrine）、「假麻 │
│    │                  │      │                      │  黃」（Pseudoephedrine）等成分； │
│    │                  │      │                      │  測得甲基安非他命純度約二五％，驗前│
│    │                  │      │                      │  純質淨重約二一三‧八二公克。      │
│    │                  │      │                      │(2)編號H2：經檢視為褐色液體；驗前毛重│
│    │                  │      │                      │  一三二七‧七三公克（包裝玻璃杯重四│
│    │                  │      │                      │  二八‧０九公克）；取三‧九八公克鑑│
│    │                  │      │                      │  定用罄，餘八九五‧六六公克；檢出二│
│    │                  │      │                      │  級毒品「甲基安非他命」（Methamphet│
│    │                  │      │                      │  amine）成分；測得純度約三五％，驗 │
│    │                  │      │                      │  前純質淨重約三一四‧八七公克。    │
│    │                  │      │                      │(3)編號H3：經檢視為褐色液體；驗前毛重│
│    │                  │      │                      │  一四九二‧二九公克（包裝塑膠盒重九│
│    │                  │      │                      │  五‧七九公克）；取五‧八六公克鑑定│
│    │                  │      │                      │  用罄，餘一三九０‧六四公克；檢出二│
│    │                  │      │                      │  級毒品「甲基安非他命」（Methamphet│
│    │                  │      │                      │  amine）、四級毒品：毒品先驅原料「 │
│    │                  │      │                      │  麻黃」（Ephedrine）、「假麻黃 │
│    │                  │      │                      │  」（Pseudoephedrine）等成分；測得 │
│    │                  │      │                      │  甲基安非他命純度約一七％，驗前純質│
│    │                  │      │                      │  淨重約二三七‧四０公克；測得（假）│
│    │                  │      │                      │  麻黃純度約一五％，驗前純質淨重約│
│    │                  │      │                      │  二０九‧四七公克。                │
│    │                  │      │                      │(4)編號H4：經檢視為褐色液體；驗前毛重│
│    │                  │      │                      │  四三０‧三八公克（包裝玻璃杯重一一│
│    │                  │      │                      │  三‧五六公克）；取五‧六九公克鑑定│
│    │                  │      │                      │  用罄，餘三一一‧一三公克；檢出二級│
│    │                  │      │                      │  毒品「甲基安非他命」（Methamphetam│
│    │                  │      │                      │  ine）、微量四級毒品：毒品先驅原料 │
│    │                  │      │                      │  「麻黃」（Ephedrine）、「假麻黃 │
│    │                  │      │                      │  」（Pseudoephedrine）等成分；測 │
│    │                  │      │                      │  得甲基安非他命純度約五％，驗前純質│
│    │                  │      │                      │  淨重約一五‧八四公克。            │
│    │                  │      │                      │(5)編號H5：經檢視為綠色液體；驗前毛重│
│    │                  │      │                      │  一九一‧二八公克（包裝玻璃杯重八七│
│    │                  │      │                      │  ‧０二公克）；取四‧六九公克鑑定用│
│    │                  │      │                      │  罄，餘九九‧五七公克；檢出二級毒品│
│    │                  │      │                      │  「甲基安非他命」（Methamphetamine │
│    │                  │      │                      │  ）、微量四級毒品：毒品先驅原料「麻│
│    │                  │      │                      │  黃」（Ephedrine）、「假麻黃」 │
│    │                  │      │                      │  （Pseudoephedrine）等成分；測得甲 │
│    │                  │      │                      │  基安非他命純度約二％，驗前純質淨重│
│    │                  │      │                      │  約二‧０八公克。                  │
├──┼─────────┼───┼───────────┼──────────────────┤
│5   │甲基安非他命20包  │  "   │臺中縣潭子鄉○○路○段 │20包一併送驗，經檢視均為淡黃色晶體，│
│    │                  │      │17號4樓之5（客廳桌上）│外觀型態均相似，驗前總毛重七二九‧一│
│    │                  │      │                      │八公克（包裝塑膠袋總重約三三‧一五公│
│    │                  │      │                      │克），另予以編號I1至I20，隨機抽取編 │
│    │                  │      │                      │號I11鑑定，淨重三六‧七０公克，取０ │
│    │                  │      │                      │‧一一公克鑑定用罄，餘三六‧五九公克│
│    │                  │      │                      │；檢出二級毒品「甲基安非他命」（Meth│
│    │                  │      │                      │amphetamine）成分；純度約九五％；依 │
│    │                  │      │                      │據抽測純度值，推估編號I1至I20均含甲 │
│    │                  │      │                      │基安非他命之驗前總純質淨重約六六一‧│
│    │                  │      │                      │二二公克。                          │
├──┼─────────┼───┼───────────┼──────────────────┤
│6   │分液漏斗1支       │  "   │臺中縣潭子鄉○○路○段 │經檢視為淡黃色液體及土黃色殘渣；驗前│
│    │                  │      │17號4樓之5（浴室）    │毛重三二四七‧八０克（包裝鐵架及玻璃│
│    │                  │      │                      │分液漏斗重二三九五‧三八公克）；取五│
│    │                  │      │                      │‧０四公克鑑定用罄，餘八四七‧三八公│
│    │                  │      │                      │克；檢出二級毒品「甲基安非他命」（  │
│    │                  │      │                      │Methamphetamine）、四級毒品：毒品先 │
│    │                  │      │                      │驅原料「麻黃」（Ephedrine）等成分 │
│    │                  │      │                      │；測得甲基安非他命純度約四％，驗前純│
│    │                  │      │                      │質淨重約三四‧０九公克；測得麻黃純│
│    │                  │      │                      │度約四％，驗前純質淨重約三四‧０九公│
│    │                  │      │                      │克。（因與第二級毒品甲基安非他命無從│
│    │                  │      │                      │析離而應視為第二級毒品）            │
├──┼─────────┼───┼───────────┼──────────────────┤
│7   │過濾組1組         │  "   │臺中縣潭子鄉○○路○段 │經檢視為黃色液體；驗前毛重四六一‧四│
│    │                  │      │17號4樓之5（浴室）    │七克（包裝塑膠盒及過濾網重二一八‧八│
│    │                  │      │                      │一公克）；取六‧一二公克鑑定用罄，餘│
│    │                  │      │                      │二三六‧五四公克；檢出微量四級毒品：│
│    │                  │      │                      │毒品先驅原料「麻黃」（Ephedrine） │
│    │                  │      │                      │成分。                              │
│    │                  │      │                      │                                    │
│    │                  │      │                      │                                    │
│    │                  │      │                      │                                    │
├──┼─────────┼───┼───────────┼──────────────────┤
│8   │氫氧化鈉1瓶       │  "   │臺中縣潭子鄉○○路○段 │                                    │
│    │                  │      │17號4樓之5（浴室）    │                                    │
├──┼─────────┼───┼───────────┼──────────────────┤
│9   │鹽酸溶液2瓶       │  "   │臺中縣潭子鄉○○路○段 │                                    │
│    │                  │      │17號4樓之5（廚房流理檯│                                    │
│    │                  │      │吊櫃）                │                                    │
├──┼─────────┼───┼───────────┼──────────────────┤
│10  │氫氧化鈉2瓶       │  "   │臺中縣潭子鄉○○路○段 │                                    │
│    │                  │      │17號4樓之5（廚房流理檯│                                    │
│    │                  │      │吊櫃）                │                                    │
├──┼─────────┼───┼───────────┼──────────────────┤
│11  │鍋子1個           │  "   │臺中縣潭子鄉○○路○段 │                                    │
│    │                  │      │17號4樓之5（廚房流理檯│                                    │
│    │                  │      │抽屜）                │                                    │
├──┼─────────┼───┼───────────┼──────────────────┤
│12  │酸鹼試紙1束       │  "   │臺中縣潭子鄉○○路○段 │                                    │
│    │                  │      │17號4樓之5（冰箱上緣）│                                    │
│    │                  │      │                      │                                    │
├──┼─────────┼───┼───────────┼──────────────────┤
│13  │溫度計1支         │  "   │臺中縣潭子鄉○○路○段 │                                    │
│    │                  │      │17號4樓之5（冰箱上緣）│                                    │
│    │                  │      │                      │                                    │
├──┼─────────┼───┼───────────┼──────────────────┤
│14  │玻璃燒杯1個       │  "   │臺中縣潭子鄉○○路○段 │經檢視為玻璃杯，底部有白色結晶殘渣，│
│    │                  │      │17號4樓之5（廚房流理檯│以甲醇溶劑洗滌後，取洗滌液鑑定，檢出│
│    │                  │      │水槽旁）              │二級毒品「甲基安非他命」（Methamphet│
│    │                  │      │                      │amine）、四級毒品：毒品先驅原料「麻 │
│    │                  │      │                      │黃」（Ephedrine）、「假麻黃」（P│
│    │                  │      │                      │seudoephedrine）等成分。            │
│    │                  │      │                      │（因與第二級毒品甲基安非他命無從析離│
│    │                  │      │                      │而應視為第二級毒品）                │
│    │                  │      │                      │                                    │
├──┼─────────┼───┼───────────┼──────────────────┤
│15  │錐形瓶1個         │  "   │臺中縣潭子鄉○○路○段 │經檢視為玻璃燒杯，底部有白色結晶殘渣│
│    │                  │      │17號4樓之5（廚房流理檯│，以甲醇溶劑洗滌後，取洗滌液鑑定，檢│
│    │                  │      │                      │出二級毒品「甲基安非他命」（Methamph│
│    │                  │      │                      │etamine）、四級毒品：毒品先驅原料「 │
│    │                  │      │                      │麻黃」（Ephedrine）、「假麻黃」 │
│    │                  │      │                      │（Pseudoephedrine）等成分。         │
│    │                  │      │                      │（因與第二級毒品甲基安非他命無從析離│
│    │                  │      │                      │而應視為第二級毒品）                │
│    │                  │      │                      │                                    │
├──┼─────────┼───┼───────────┼──────────────────┤
│16  │過濾用具1組（陶磁 │  "   │臺中縣潭子鄉○○路○段 │                                    │
│    │漏斗1大1小、側孔  │      │17號4樓之5（客廳）    │                                    │
│    │燒瓶1支、馬達1個）│      │                      │                                    │
│    │                  │      │                      │                                    │
│    │                  │      │                      │                                    │
├──┼─────────┼───┼───────────┼──────────────────┤
│17  │空夾鏈袋1大包     │  "   │臺中縣潭子鄉○○路○段 │被告李得良於原審供述有時候要裝製造甲│
│    │                  │      │17號4樓之5（客廳桌上）│基安非他命之原料來秤重（原審卷二第四│
│    │                  │      │                      │六頁反面）                          │
├──┼─────────┼───┼───────────┼──────────────────┤
│18  │玻璃攪拌棒1支     │  "   │臺中縣潭子鄉○○路○段 │                                    │
│    │                  │      │17號4樓之5（客廳矮櫃）│                                    │
│    │                  │      │                      │                                    │
├──┼─────────┼───┼───────────┼──────────────────┤
│19  │高級精鹽空袋1只   │  "   │臺中縣潭子鄉○○路○段 │                                    │
│    │                  │      │17號4樓之5（廚房水槽）│                                    │
├──┼─────────┼───┼───────────┼──────────────────┤
│20  │電子磅秤1個       │  "   │臺中縣潭子鄉○○路○段 │                                    │
│    │                  │      │17號4樓之5（客廳桌上）│                                    │
│    │                  │      │                      │                                    │
├──┼─────────┼───┼───────────┼──────────────────┤
│21  │電風扇1組         │  "   │臺中縣潭子鄉○○路○段 │被告李得良至大賣場買的（警卷第九頁）│
│    │                  │      │17號4樓之5（客廳矮櫃）│                                    │
├──┼─────────┼───┼───────────┼──────────────────┤
│22  │電冰箱1個         │  "   │臺中縣潭子鄉○○路○段 │不知情之屋主所有                    │
│    │                  │      │17號4樓之5（廚房）    │                                    │
│    │                  │      │                      │                                    │
├──┼─────────┼───┼───────────┼──────────────────┤
│23  │玻璃培養皿9組     │  "   │臺中縣潭子鄉○○路○段 │                                    │
│    │                  │      │17號4樓之5（客廳矮櫃）│                                    │
├──┼─────────┼───┼───────────┼──────────────────┤
│24  │吸食器1組（含酒精 │  "   │臺中縣潭子鄉○○路○段 │                                    │
│    │1瓶）             │      │17號4樓之5（客廳桌上）│                                    │
│    │                  │      │                      │                                    │
└──┴─────────┴───┴───────────┴──────────────────┘
附表三
┌──┬─────────┬───┬────────────┬─────────────────┐
│編號│扣押物品名稱及數量│持有人│   扣   押   地   點    │          備          註          │
├──┼─────────┼───┼────────────┼─────────────────┤
│1   │三氯甲烷2瓶       │李得良│南投縣國姓鄉○○路135號 │                                  │
├──┼─────────┼───┼────────────┼─────────────────┤
│2   │乙醚4瓶           │  "   │南投縣國姓鄉○○路135號 │                                  │
├──┼─────────┼───┼────────────┼─────────────────┤
│3   │醋酸鈉2瓶         │  "   │南投縣國姓鄉○○路135號 │                                  │
├──┼─────────┼───┼────────────┼─────────────────┤
│4   │氫氧化鈉1瓶       │  "   │南投縣國姓鄉○○路135號 │                                  │
├──┼─────────┼───┼────────────┼─────────────────┤
│5   │鹽酸2瓶           │  "   │南投縣國姓鄉○○路135號 │                                  │
├──┼─────────┼───┼────────────┼─────────────────┤
│6   │硫酸4瓶           │  "   │南投縣國姓鄉○○路135號 │                                  │
├──┼─────────┼───┼────────────┼─────────────────┤
│7   │醋酸4瓶           │  "   │南投縣國姓鄉○○路135號 │                                  │
├──┼─────────┼───┼────────────┼─────────────────┤
│8   │二氯甲烷1瓶       │  "   │南投縣國姓鄉○○路135號 │                                  │
├──┼─────────┼───┼────────────┼─────────────────┤
│9   │活性碳素1包       │  "   │南投縣國姓鄉○○路135號 │                                  │
├──┼─────────┼───┼────────────┼─────────────────┤
│10  │濾網3個           │  "   │南投縣國姓鄉○○路135號 │經檢視為濾網三支，均未發現明顯晶體│
│    │                  │      │                        │殘渣，以甲醇溶劑洗滌後，取洗滌液鑑│
│    │                  │      │                        │定；檢出二級毒品「甲基安非他命」（│
│    │                  │      │                        │Methamphetamine）成分。（因與第二 │
│    │                  │      │                        │級毒品甲基安非他命無從析離而應視為│
│    │                  │      │                        │第二級毒品）                      │
├──┼─────────┼───┼────────────┼─────────────────┤
│11  │塑膠盤1批         │  "   │南投縣國姓鄉○○路135號 │                                  │
├──┼─────────┼───┼────────────┼─────────────────┤
│12  │不含毒品成份之液體│  "   │南投縣國姓鄉○○路135號 │經檢視為淡黃色黏稠狀液體；驗前毛重│
│    │1桶               │      │                        │二一四八五‧００克（包裝塑膠桶重約│
│    │                  │      │                        │一四００‧００公克）；取四‧六六公│
│    │                  │      │                        │克鑑定用罄，餘二００八０‧三四公克│
│    │                  │      │                        │；未檢出二級毒品「甲基安非他命」（│
│    │                  │      │                        │Methamphetamine）、四級毒品：毒品 │
│    │                  │      │                        │先驅原料「麻黃」（Ephedrine）等 │
│    │                  │      │                        │成分。                            │
└──┴─────────┴───┴────────────┴─────────────────┘
附表四
┌──┬─────────┬───┬────────────┬─────────────────┐
│編號│扣押物品名稱及數量│持有人│   扣   押   地   點    │          備          註          │
├──┼─────────┼───┼────────────┼─────────────────┤
│1   │白色粉末3包       │石孟弘│臺中縣潭子鄉○○路80巷3 │經檢視均為白色粉末；驗前總毛重一０│
│    │                  │      │號7樓、8樓              │八三‧二一克（包裝塑膠袋總重約二二│
│    │                  │      │                        │‧二六公克）；共取０‧五五公克鑑定│
│    │                  │      │                        │用罄，總餘一０六０‧四０公克；均檢│
│    │                  │      │                        │出微量四級毒品：毒品先驅原料「去甲│
│    │                  │      │                        │麻黃（新麻黃）」（Phenylpropan│
│    │                  │      │                        │olamine、Norephedrine）成分。     │
├──┼─────────┼───┼────────────┼─────────────────┤
│2   │氫氣2罐           │  "   │臺中縣潭子鄉○○路80巷3 │                                  │
│    │                  │      │號7樓、8樓              │                                  │
├──┼─────────┼───┼────────────┼─────────────────┤
│3   │平底鍋1個         │  "   │臺中縣潭子鄉○○路80巷3 │                                  │
│    │                  │      │號7樓、8樓              │                                  │
├──┼─────────┼───┼────────────┼─────────────────┤
│4   │MOTOROLA手機1支（ │  "   │臺中縣潭子鄉○○路80巷3 │申辦人雖非被告石孟弘，然係屬被告石│
│    │序號：000000000000│      │號7樓、8樓              │孟弘所有之物（見原審卷三第一六八頁│
│    │61號、含0000000000│      │                        │）                                │
│    │號SIM卡1張）      │      │                        │                                  │
├──┼─────────┼───┼────────────┼─────────────────┤
│5   │磅秤1個           │  "   │臺中縣潭子鄉○○路80巷3 │                                  │
│    │                  │      │號7樓、8樓              │                                  │
├──┼─────────┼───┼────────────┼─────────────────┤
│6   │MOTOROLA手機1支（ │  "   │臺中縣潭子鄉○○路80巷3 │申辦人雖非被告石孟弘，然係屬被告石│
│    │序號：000000000000│      │號7樓、8樓              │孟弘所有之物（見原審卷三第一六八頁│
│    │784號、含000000000│      │                        │）                                │
│    │3號SIM卡1張）     │      │                        │                                  │
├──┼─────────┼───┼────────────┼─────────────────┤
│7   │甲基安非他命1包   │  "   │臺中縣潭子鄉○○路80巷3 │送驗淨重一‧九六六公克、驗餘淨重一│
│    │                  │      │號7樓、8樓              │‧九六六公克；檢出「甲基安非他命」│
│    │                  │      │                        │（Methamphetamine）。             │
├──┼─────────┼───┼────────────┼─────────────────┤
│8   │甲基安非他命1包   │  "   │臺中縣潭子鄉○○路80巷3 │送驗淨重一‧七二三公克、驗餘淨重一│
│    │                  │      │號7樓、8樓              │‧七二一公克；檢出「甲基安非他命」│
│    │                  │      │                        │（Methamphetamine）。             │
├──┼─────────┼───┼────────────┼─────────────────┤
│9   │甲基安非他命1包   │  "   │臺中縣潭子鄉○○路80巷3 │送驗淨重０‧六二四公克、驗餘淨重０│
│    │                  │      │號7樓、8樓              │‧六二三公克；檢出「甲基安非他命」│
│    │                  │      │                        │（Methamphetamine）。             │
├──┼─────────┼───┼────────────┼─────────────────┤
│10  │海洛因1包（含袋毛 │  "   │臺中縣潭子鄉○○路80巷3 │                                  │
│    │重約4.86公克）    │      │號7樓、8樓              │                                  │
├──┼─────────┼───┼────────────┼─────────────────┤
│11  │海洛因1包         │  "   │臺中縣潭子鄉○○路80巷3 │送驗淨重０‧四０九公克、驗餘淨重０│
│    │                  │      │號7樓、8樓              │‧四０四公克；檢出「海洛因」（Hero│
│    │                  │      │                        │in）。                            │
├──┼─────────┼───┼────────────┼─────────────────┤
│12  │注射針筒5支       │  "   │臺中縣潭子鄉○○路80巷3 │                                  │
│    │                  │      │號7樓、8樓              │                                  │
├──┼─────────┼───┼────────────┼─────────────────┤
│13  │玻璃球1支（吸     │  "   │臺中縣潭子鄉○○路80巷3 │                                  │
│    │食安非他命用）    │      │號7樓、8樓              │                                  │
├──┼─────────┼───┼────────────┼─────────────────┤
│14  │止血帶1條         │  "   │臺中縣潭子鄉○○路80巷3 │                                  │
│    │                  │      │號7樓、8樓              │                                  │
├──┼─────────┼───┼────────────┼─────────────────┤
│15  │塑膠方型容器2個（ │  "   │臺中縣潭子鄉○○路80巷3 │                                  │
│    │藍色及紅色）      │      │號7樓、8樓              │                                  │
└──┴─────────┴───┴────────────┴─────────────────┘
附表五
┌──┬─────────┬───┬────────────┬─────────────────┐
│編號│扣押物品名稱及數量│持有人│   扣   押   地   點    │          備          註          │
├──┼─────────┼───┼────────────┼─────────────────┤
│1   │記事紙張（詳偵查卷│陳千│臺中市○○路8號（和欣客 │被告陳千供述與本案製造毒品有關（│
│    │第三三至三七、四０│      │運）                    │原審卷二一九０頁）                │
│    │頁）              │      │                        │                                  │
├──┼─────────┼───┼────────────┼─────────────────┤
│2   │精上企業有限公司名│  "   │臺中市○○路8號（和欣客 │                                  │
│    │片1張             │      │運）                    │                                  │
├──┼─────────┼───┼────────────┼─────────────────┤
│3   │宏昇化學原料儀器行│  "   │臺中市○○路8號（和欣客 │                                  │
│    │名片1張           │      │運）                    │                                  │
├──┼─────────┼───┼────────────┼─────────────────┤
│4   │ZIKOM行動電話1支（│  "   │臺中市○○路8號（和欣客 │                                  │
│    │序號00000000000000│      │運）                    │                                  │
│    │號、卡號0000000000│      │                        │                                  │
│    │）                │      │                        │                                  │
├──┼─────────┼───┼────────────┼─────────────────┤
│5   │泰安食品企業有限公│  "   │臺中市○○路8號（和欣客 │                                  │
│    │司名片1張         │      │運）                    │                                  │
├──┼─────────┼───┼────────────┼─────────────────┤
│6   │郵局存摺封面影本（│  "   │臺中市○○路8號（和欣客 │                                  │
│    │局號0000000：帳號 │      │運）                    │                                  │
│    │0000000號）1張    │      │                        │                                  │
├──┼─────────┼───┼────────────┼─────────────────┤
│7   │遠傳電信SIM卡1張（│  "   │臺中市○○路8號（和欣客 │                                  │
│    │卡號00000000000000│      │運）                    │                                  │
│    │6號）             │      │                        │                                  │
├──┼─────────┼───┼────────────┼─────────────────┤
│8   │甲基安非他命1包   │  "   │臺中市○○路8號（和欣客 │送驗淨重０‧０五四公克、驗餘淨重０│
│    │                  │      │運）                    │‧０五三公克；檢出「甲基安非他命」│
│    │                  │      │                        │（Methamphetamine ）。            │
├──┼─────────┼───┼────────────┼─────────────────┤
│9   │甲基安非他命1包   │  "   │臺中市○○路8號（和欣客 │送驗淨重一‧四九二公克、驗餘淨重一│
│    │                  │      │運）                    │‧四九一公克；檢出「甲基安非他命」│
│    │                  │      │                        │（Methamphetamine ）。            │
└──┴─────────┴───┴────────────┴─────────────────┘
附表六
┌──┬─────────┬───┬───────────┬──────────────────┐
│編號│扣押物品名稱及數量│持有人│   扣   押   地   點  │           備          註           │
├──┼─────────┼───┼───────────┼──────────────────┤
│1   │氫氧化鈉5瓶       │陳琮祺│臺中縣潭子鄉○○路○段 │                                    │
│    │                  │      │297巷26號10樓（客廳） │                                    │
├──┼─────────┼───┼───────────┼──────────────────┤
│2   │醋酸鈉2瓶         │  "   │臺中縣潭子鄉○○路○段 │                                    │
│    │(起訴書誤植為3瓶) │      │297巷26號10樓（客廳） │                                    │
├──┼─────────┼───┼───────────┼──────────────────┤
│3   │硫酸鋇6瓶         │  "   │臺中縣潭子鄉○○路○段 │                                    │
│    │                  │      │297巷26號10樓（客廳） │                                    │
├──┼─────────┼───┼───────────┼──────────────────┤
│4   │丙酮1瓶           │  "   │臺中縣潭子鄉○○路○段 │                                    │
│    │                  │      │297巷26號10樓（客廳） │                                    │
├──┼─────────┼───┼───────────┼──────────────────┤
│5   │氯化鈉2瓶         │  "   │臺中縣潭子鄉○○路○段 │                                    │
│    │                  │      │297巷26號10樓（客廳） │                                    │
├──┼─────────┼───┼───────────┼──────────────────┤
│6   │活性碳素2包       │  "   │臺中縣潭子鄉○○路○段 │                                    │
│    │                  │      │297巷26號10樓（客廳） │                                    │
├──┼─────────┼───┼───────────┼──────────────────┤
│7   │白色粉末1盒       │  "   │臺中縣潭子鄉○○路○段 │經檢視為白色粉末；驗前毛重五０二‧五│
│    │                  │      │297巷26號10樓（客廳） │九克（包裝塑膠盒重八０‧六五公克）；│
│    │                  │      │                      │取０‧一五公克鑑定用罄，餘四二一‧七│
│    │                  │      │                      │九公克；檢出BaSO4（硫酸鋇）成分。   │
├──┼─────────┼───┼───────────┼──────────────────┤
│8   │不明金屬1個       │  "   │臺中縣潭子鄉○○路○段 │                                    │
│    │                  │      │297巷26號10樓         │                                    │
├──┼─────────┼───┼───────────┼──────────────────┤
│9   │麻黃素粉末3包     │  "   │臺中縣潭子鄉○○路○段 │經檢視均為淡黃色細晶體，外觀型態均相│
│    │                  │      │297巷26號10樓（客廳） │似，驗前總毛重四六四‧四二公克（包裝│
│    │                  │      │                      │塑膠袋總重約七‧二六公克）；另予以編│
│    │                  │      │                      │號W1至W3，隨機抽取編號W2鑑定，淨重二│
│    │                  │      │                      │０六‧六六公克，取０‧０五公克鑑定用│
│    │                  │      │                      │罄，餘二０六‧六一公克；檢出四級毒品│
│    │                  │      │                      │：毒品先驅原料「麻黃」（Ephedrine │
│    │                  │      │                      │）成分，純度約九十七％；依據抽測純度│
│    │                  │      │                      │值，推估編號W1至W3均含麻黃之驗前總│
│    │                  │      │                      │純質淨重約四四三‧四四克。          │
├──┼─────────┼───┼───────────┼──────────────────┤
│10  │活性碳素1包       │  "   │臺中縣潭子鄉○○路○段 │                                    │
│    │                  │      │297巷26號10樓（客廳） │                                    │
├──┼─────────┼───┼───────────┼──────────────────┤
│11  │氯化鈀1瓶         │  "   │臺中縣潭子鄉○○路○段 │經檢視為黑褐色粉末；驗前毛重八四‧０│
│    │                  │      │297巷26號10樓（客廳） │一公克（包裝塑膠瓶重一五‧四四公克）│
│    │                  │      │                      │，取０‧二二公克鑑定用罄，餘六八‧三│
│    │                  │      │                      │五公克；檢出氯化鈀（PdCl2）成分。   │
├──┼─────────┼───┼───────────┼──────────────────┤
│12  │酸鹼測試器1組     │  "   │臺中縣潭子鄉○○路○段 │                                    │
│    │                  │      │297巷26號10樓（客廳） │                                    │
├──┼─────────┼───┼───────────┼──────────────────┤
│13  │白色細晶體2包、白 │  "   │臺中縣潭子鄉○○路○段 │予以編號P1至P4；                    │
│    │色粉末1包         │      │297巷26號10樓（客房） │(1)編號P1、P2：經檢視均為白色細晶體；│
│    │                  │      │                      │  驗前總毛重一一九‧一三克（包裝塑膠│
│    │                  │      │                      │  袋總重約二‧四０公克）；共取０‧一│
│    │                  │      │                      │  三公克鑑定用罄，總餘一一六‧六０公│
│    │                  │      │                      │  克；均檢出「Terephthalaldehyde」（│
│    │                  │      │                      │  對苯二甲醛）成分。                │
│    │                  │      │                      │(2)編號P4：經檢視為白色粉末；驗前毛重│
│    │                  │      │                      │  二五‧四七克（包裝塑膠盒重一‧八八│
│    │                  │      │                      │  公克）；取０‧０九公克鑑定用罄，餘│
│    │                  │      │                      │  二三‧五０公克；檢出「Chloro(pseud│
│    │                  │      │                      │  o)ephedrine」「氯（假）麻黃」成 │
│    │                  │      │                      │  分，係合成甲基安非他命過程中之中間│
│    │                  │      │                      │  產物。                            │
├──┼─────────┼───┼───────────┼──────────────────┤
│14  │電子磅秤2個       │  "   │臺中縣潭子鄉○○路○段 │                                    │
│    │                  │      │297巷26號10樓（客廳） │                                    │
├──┼─────────┼───┼───────────┼──────────────────┤
│15  │鹽酸1瓶           │  "   │臺中縣潭子鄉○○路○段 │                                    │
│    │                  │      │297巷26號10樓（陽台） │                                    │
├──┼─────────┼───┼───────────┼──────────────────┤
│16  │鋼瓶（含軟管）1瓶 │  "   │臺中縣潭子鄉○○路○段 │經檢視為鋼瓶一瓶，瓶內有液體殘留，以│
│    │                  │      │297巷26號10樓（陽台） │甲醇溶劑洗滌後，取洗滌液鑑定；未檢出│
│    │                  │      │                      │二級毒品「甲基安非他命」（Methamphet│
│    │                  │      │                      │amine）、四級毒品：毒品先驅原料「麻 │
│    │                  │      │                      │黃」（Ephedrine）等成分。         │
├──┼─────────┼───┼───────────┼──────────────────┤
│17  │小鋼瓶1瓶         │  "   │上址（冰箱）          │                                    │
├──┼─────────┼───┼───────────┼──────────────────┤
│18  │濾紙1張（含不明殘 │  "   │臺中縣潭子鄉○○路○段 │                                    │
│    │渣）              │      │297巷26號10樓（客廳） │                                    │
├──┼─────────┼───┼───────────┼──────────────────┤
│19  │氫氣筒1組         │  "   │臺中縣潭子鄉○○路○段 │                                    │
│    │                  │      │297巷26號10樓（客廳） │                                    │
├──┼─────────┼───┼───────────┼──────────────────┤
│20  │攪拌器（即搖）1 │  "   │臺中縣潭子鄉○○路○段 │                                    │
│    │組                │      │297巷26號10樓（客廳） │                                    │
├──┼─────────┼───┼───────────┼──────────────────┤
│21  │玻璃瓶1瓶（含不明 │  "   │臺中縣潭子鄉○○路○段 │經檢視為玻璃瓶，底部有白色結晶殘渣，│
│    │殘渣）            │      │297巷26號10樓（客廳） │以甲醇溶劑洗滌後，取洗滌液鑑定；檢出│
│    │                  │      │                      │「Chloro(pseudo)ephedrine」「氯（假 │
│    │                  │      │                      │）麻黃」成分，係合成甲基安非他命過│
│    │                  │      │                      │程中之中間產物。                    │
├──┼─────────┼───┼───────────┼──────────────────┤
│22  │量杯1個           │  "   │臺中縣潭子鄉○○路○段 │                                    │
│    │                  │      │297巷26號10樓         │                                    │
├──┼─────────┼───┼───────────┼──────────────────┤
│23  │製毒材料清單1張   │  "   │臺中縣潭子鄉○○路○段 │                                    │
│    │                  │      │297巷26號10樓         │                                    │
├──┼─────────┼───┼───────────┼──────────────────┤
│24  │製毒流程表1張     │  "   │臺中縣潭子鄉○○路○段 │                                    │
│    │                  │      │297巷26號10樓         │                                    │
├──┼─────────┼───┼───────────┼──────────────────┤
│25  │高級精鹽2包       │  "   │臺中縣潭子鄉○○路○段 │                                    │
│    │                  │      │297巷26號10樓（客廳） │                                    │
├──┼─────────┼───┼───────────┼──────────────────┤
│26  │不含毒品成份之白色│  "   │臺中縣潭子鄉○○路○段 │經檢視為白色粉末；驗前毛重四三‧三二│
│    │粉末1瓶           │      │297巷26號10樓（主臥房 │克（包裝塑膠盒重一五‧八七公克）；取│
│    │                  │      │）                    │０‧一三公克鑑定用罄，餘二七‧三二公│
│    │                  │      │                      │克；檢出「Glucose」（葡萄糖）成分。 │
├──┼─────────┼───┼───────────┼──────────────────┤
│27  │不含毒品成份之白包│      │                      │編號P3：經檢視為白色粉末；驗前毛重二│
│    │粉末1包           │      │                      │‧二五公克（包裝塑膠盒重０‧四０公克│
│    │                  │      │                      │）；取０‧一一公克鑑定用罄，餘一‧七│
│    │                  │      │                      │四公克；檢出「Glucose」（葡萄糖）成 │
│    │                  │      │                      │分。                                │
├──┼─────────┼───┼───────────┼──────────────────┤
│28  │針筒1桶           │  "   │臺中縣潭子鄉○○路○段 │                                    │
│    │                  │      │297巷26號10樓（客房） │                                    │
├──┼─────────┼───┼───────────┼──────────────────┤
│29  │電話紀錄表1張     │  "   │臺中縣潭子鄉○○路○段 │                                    │
│    │                  │      │297巷26號10樓（客房） │                                    │
├──┼─────────┼───┼───────────┼──────────────────┤
│30  │不明藥錠（部分標示│  "   │臺中縣潭子鄉○○路○段 │經檢視共計五種型態之藥錠，另予以編號│
│    │FN2）27小包、不明 │      │297巷26號10樓（客房） │Q1至Q5及編號R；                     │
│    │藥錠4顆           │      │                      │(1)編號Q1：經檢視均為白色圓形藥錠，外│
│    │                  │      │                      │  觀型態均相似，隨機抽取三顆磨混鑑定│
│    │                  │      │                      │  ；總淨重八‧九一公克，取０‧九九公│
│    │                  │      │                      │  克鑑定用罄，總餘七‧九二公克；檢出│
│    │                  │      │                      │  第四級毒品「特拉嗎竇」（Tramadol）│
│    │                  │      │                      │  成分；測得純度約一二％，驗前純質淨│
│    │                  │      │                      │  重約一‧０六公克。                │
│    │                  │      │                      │(2)編號Q2：經檢視均為白色圓形藥錠，外│
│    │                  │      │                      │  觀型態均相似，隨機抽取一顆磨混鑑定│
│    │                  │      │                      │  ；總淨重二‧六六公克，取０‧一九公│
│    │                  │      │                      │  克鑑定用罄，總餘二‧四七公克；檢出│
│    │                  │      │                      │  乳糖（Lactose）成分。             │
│    │                  │      │                      │(3)編號Q3：經檢視均為白色圓形藥錠，外│
│    │                  │      │                      │  觀型態均相似，隨機抽取一顆磨混鑑定│
│    │                  │      │                      │  ；總淨重二‧四三公克，取０‧０九公│
│    │                  │      │                      │  克鑑定用罄，總餘二‧三四公克；檢出│
│    │                  │      │                      │  「Clemastine」（抗組織胺）、乳糖（│
│    │                  │      │                      │   Lactose）等成分。                │
│    │                  │      │                      │(4)編號Q4：經檢視均為綠－紫色膠囊，外│
│    │                  │      │                      │  觀型態均相似，隨機抽取三顆磨混鑑定│
│    │                  │      │                      │  ；總淨重四‧八０公克，取０‧七二公│
│    │                  │      │                      │  克鑑定用罄，總餘四‧０八公克；檢出│
│    │                  │      │                      │  「Fluoxetine」（氟西汀，抗抑鬱藥）│
│    │                  │      │                      │  、乳糖（Lactose）等成分。         │
│    │                  │      │                      │(5)編號Q5及編號R：經檢視均為白色圓形 │
│    │                  │      │                      │  藥錠，外觀型態均相似，隨機抽取一顆│
│    │                  │      │                      │  磨混鑑定；總淨重一‧三三公克，取０│
│    │                  │      │                      │  ‧一九公克鑑定用罄，總餘一‧一四公│
│    │                  │      │                      │  克；檢出三級毒品「氟硝西泮」（Flun│
│    │                  │      │                      │  itrazepam）成分。                 │
├──┼─────────┼───┼───────────┼──────────────────┤
│31  │殘渣袋2包         │  "   │臺中縣潭子鄉○○路○段 │檢視均為塑膠空袋，另予以編號S1至S2，│
│    │                  │      │297巷26號10樓（客房） │經進一步檢視編號S1內有白色粉末殘渣，│
│    │                  │      │                      │編號S2未發現殘渣，僅取編號S1鑑定，以│
│    │                  │      │                      │甲醇溶劑洗滌後，取洗滌液鑑定；檢出一│
│    │                  │      │                      │級毒品「海洛因」（Heroin）成分。    │
├──┼─────────┼───┼───────────┼──────────────────┤
│32  │記事本（電話）1本 │  "   │臺中縣潭子鄉○○路○段 │                                    │
│    │                  │      │297巷26號10樓（客房） │                                    │
├──┼─────────┼───┼───────────┼──────────────────┤
│33  │電動安非他命吸食器│  "   │臺中縣潭子鄉○○路○段 │                                    │
│    │1組               │      │297巷26號10樓（客廳） │                                    │
├──┼─────────┼───┼───────────┼──────────────────┤
│34  │甲基安非他命2包   │  "   │臺中縣潭子鄉○○路○段 │送驗淨重０‧三六四公克、驗餘淨重０‧│
│    │                  │      │297巷26號10樓（客廳） │三六三公克及送驗淨重０‧０三三公克、│
│    │                  │      │                      │驗餘淨重０‧０三二公克；均檢出「甲基│
│    │                  │      │                      │安非他命」（Methamphetamine）。     │
├──┼─────────┼───┼───────────┼──────────────────┤
│35  │租賃契約書1本     │  "   │臺中縣潭子鄉○○路○段 │                                    │
│    │                  │      │297巷26號10樓         │                                    │
├──┼─────────┼───┼───────────┼──────────────────┤
│36  │廖良啟身分證1張   │  "   │臺中縣潭子鄉○○路○段 │                                    │
│    │                  │      │297巷26號10樓         │                                    │
├──┼─────────┼───┼───────────┼──────────────────┤
│37  │ANYCALL手機一支（ │  "   │臺中縣潭子鄉○○路○段 │                                    │
│    │序號00000000000000│      │297巷26號10樓         │                                    │
│    │1號、含SIM卡一張）│      │                      │                                    │
├──┼─────────┼───┼───────────┼──────────────────┤
│38  │吸食器1支（含殘渣 │劉志勇│臺中縣潭子鄉○○路○段 │                                    │
│    │）                │      │297巷26號10樓（客廳） │                                    │
├──┼─────────┼───┼───────────┼──────────────────┤
│39  │海洛因2包（毛重約 │  "   │臺中縣潭子鄉○○路○段 │                                    │
│    │2.41公克）        │      │297巷26號10樓（客廳） │                                    │
├──┼─────────┼───┼───────────┼──────────────────┤
│40  │NOKIA牌手機一支（ │  "   │臺中縣潭子鄉○○路○段 │                                    │
│    │序號00000000000000│      │297巷26號10樓         │                                    │
│    │7號、含0000000000 │      │                      │                                    │
│    │號SIM卡一張）     │      │                      │                                    │
├──┼─────────┼───┼───────────┼──────────────────┤
│41  │SONYERICSSON牌手機│蔡坤峻│臺中縣潭子鄉○○路○段 │                                    │
│    │一支（序號00000000│      │297巷26號10樓         │                                    │
│    │0000000號、含SIM卡│      │                      │                                    │
│    │一張）            │      │                      │                                    │
└──┴─────────┴───┴───────────┴──────────────────┘